臺灣高雄地方法院刑事判決　　　　　　　100年度訴字第467號
公　訴　人　臺灣高雄地方法院檢察署檢察官
被　　　告　鄧憲盛
　　　　　　　　（另案在法務部矯正署高雄第二監獄執行中）
指定辯護人　李錦臺律師
被　　　告　高素錦
指定辯護人　郭寶蓮律師
被　　　告　陳永得
　　　　　　　　（另案在法務部矯正署高雄第二監獄執行中）
指定辯護人　黃如流律師
被　　　告　李忠豪
　　　　　　　　（另案在法務部矯正署高雄第二監獄執行中）
指定辯護人　黃奉彬律師
上列被告等因毒品危害防制條例案件，經檢察官提起公訴（100
年度偵字第6158、2257、3475、12096號），本院判決如下：
    主  文
鄧憲盛犯如附表一編號1 至42所示之罪，共肆拾貳罪，各量處如
附表一編號1 至42所示之刑。應執行有期徒刑貳拾柒年。如附表
四編號1 至5 所示之物及共同販賣所得皮包壹只，均沒收，其中
未扣案如附表四編號3 所示之物，如全部或一部不能沒收，與高
素錦、陳永得、李忠豪連帶追徵其價額；其中未扣案如附表四編
號4 所示之物及共同販賣所得皮包壹只，如全部或一部不能沒收
，與高素錦、陳永得連帶追徵其價額。未扣案之共同販賣毒品所
得新臺幣壹萬玖仟伍佰元，與高素錦、陳永得連帶沒收之，如全
部或一部不能沒收時，以其與高素錦、陳永得之財產連帶抵償；
未扣案之共同販賣毒品所得新臺幣壹萬伍仟貳佰元，與高素錦、
李忠豪連帶沒收之，如全部或一部不能沒收時，以其與高素錦、
李忠豪之財產連帶抵償。
高素錦犯如附表一編號1 至42所示之罪，共肆拾貳罪，各量處如
附表一編號1 至42所示之刑。應執行有期徒刑貳拾伍年。如附表
四編號1 至5 所示之物及共同販賣所得皮包壹只，均沒收，其中
未扣案如附表四編號3 所示之物，如全部或一部不能沒收，與鄧
憲盛、陳永得、李忠豪連帶追徵其價額；其中未扣案如附表四編
號4 所示之物及共同販賣所得皮包壹只，如全部或一部不能沒收
，與鄧憲盛、陳永得連帶追徵其價額。未扣案之共同販賣毒品所
得新臺幣壹萬玖仟伍佰元，與鄧憲盛、陳永得連帶沒收之，如全
部或一部不能沒收時，以其與鄧憲盛、陳永得之財產連帶抵償；
未扣案之共同販賣毒品所得新臺幣壹萬伍仟貳佰元，與鄧憲盛、
李忠豪沒收之，如全部或一部不能沒收時，以其與鄧憲盛、李忠
豪之財產連帶抵償。
陳永得犯如附表一編號1 至35所示之罪，共參拾伍罪，各量處如
附表一編號1 至35所示之刑。應執行有期徒刑貳拾壹年。如附表
四編號1 至4 所示之物及共同販賣所得皮包壹只，均沒收，其中
未扣案如附表四編號3 所示之物，如全部或一部不能沒收，與鄧
憲盛、高素錦連帶追徵其價額；其中未扣案如附表四編號4 所示
之物及共同販賣所得皮包壹只，如全部或一部不能沒收，與鄧憲
盛、高素錦連帶追徵其價額。未扣案之共同販賣毒品所得新臺幣
壹萬玖仟伍佰元，與鄧憲盛、高素錦連帶沒收之，如全部或一部
不能沒收時，以其與鄧憲盛、高素錦之財產連帶抵償。
李忠豪犯如附表一編號36至42所示之罪，共柒罪，各量處如附表
一編號36至42所示之刑。應執行有期徒刑拾伍年。如附表四編號
1至3及編號5所示之物，均沒收，其中未扣案如附表四編號3所示
之物，如全部或一部不能沒收，與鄧憲盛、高素錦連帶追徵其價
額。未扣案之共同販賣毒品所得新臺幣壹萬伍仟貳佰元，與鄧憲
盛、高素錦連帶沒收之，如全部或一部不能沒收時，以其與鄧憲
盛、高素錦之財產連帶抵償之。
    事  實
一、陳永得前於94年間因妨害性自主案件經臺灣高雄少年法院判
    處有期徒刑1 年、7 月，應執行有期徒刑1 年5 月確定（原
    亦宣告緩刑3 年，但嗣業經撤銷緩刑之宣告），又因施用第
    二級毒品案件，經本院以95年度簡字第7086號判處有期徒刑
    4 月確定，嗣上開各罪經本院裁定減刑並定應執行刑8 月15
    日確定，於97年2 月28日執行完畢；又於96年間因詐欺案件
    ，經本院判處有期徒刑4  月，減為有期徒刑2 月，於98年2
    月25日執行完畢（構成累犯）。
二、鄧憲盛（綽號胖哥）、高素錦（綽號胖嫂）為同居男女朋友
    關係，明知海洛因係毒品危害防制條例所明定之第一級毒品
    ，未經許可不得持有、販賣，竟分別與陳永得、李忠豪共同
    意圖營利而基於販賣第一級毒品海洛因之犯意聯絡，提供附
    表四編號3 行動電話做為內部聯絡，及鄧憲盛與熟識之購毒
    者直接聯絡購買海洛因相關事項使用，提供如附表四編號4
    、5 行動電話予陳永得及李忠豪，分持以接聽購毒者購買海
    洛因來電，購買海洛因相關事項，鄧憲盛、高素錦並以電子
    磅秤2 台，分裝海洛因，予陳永得、李忠豪作販賣所用，而
    由鄧憲盛或陳永得、李忠豪接聽電話後，陳永得、李忠豪至
    與購毒者約定地點交付海洛因及收取現金或物品，並按時將
    上開販賣海洛因毒品所得交付與鄧憲盛、高素錦，鄧憲盛、
    高素錦乃以上開模式，分別與陳永得、李忠豪為下列販賣海
    洛因行為：
(一)、分於附表二編號1 至35所載之時間、地點，以同表所示方式
    ，由陳永得出面交付海洛因予同表所示之陳俊吉、謝宗穎（
    購毒者），並收取如同表所示代價，而販賣海洛因共35  次
    。
(二)、分別於附表二編號36至42所載之時間、地點，以同表所示方
    式方式，由李忠豪出面交付海洛因予同表所示所示之曾文盟
    （購毒者），並收取如同表所示代價，而販賣海洛因共7 次
    。
    嗣經警長期監聽，於100 年1月3日17時15分，在鄧憲盛、高
    素錦、陳永得及李忠豪共同居住之高雄市○○區○○路203
    巷8號搜索，查獲李忠豪，並扣得附表四編號1、2、5所示之
    物，復循線查獲鄧憲盛、高素錦、陳永得。
三、案經高雄市政府警察局前鎮分局移送臺灣高雄地方法院檢察
    署檢察官偵查起訴。
    理  由
壹、證據能力部分：
(一)、按被告以外之人於偵查中向檢察官所為之陳述，除顯有不可
    信之情況者外，得為證據，刑事訴訟法第159 條之1 第2 項
    定有明文。被告鄧憲盛、高素錦雖否認證人兼共同被告陳永
    得、李忠豪，及證人陳俊吉於偵查中之陳述，業經其等於證
    述前具結，亦無證據顯示檢察官在偵查時有不法取供之情形
    ，且據證人做成證據之外部情狀，亦無證據顯示上開證述有
    顯不可信之情況，揆諸首揭說明，上開證人於偵查中之證述
    應有證據能力。
(二)、按被告以外之人於檢察事務官、司法警察官或司法警察調查
    中所為之陳述，與審判中不符時，其先前之陳述具有較可信
    之特別情況，且為證明犯罪事實存否所必要者，得為證據，
    刑事訴訟法第159條之2定有明文。至被告鄧憲盛、高素錦爭
    執證人陳永得、李忠豪，及證人陳俊吉之警詢筆錄證據能力
    。然證人陳永得、李忠豪，及證人陳俊吉分於警詢中證述關
    於證人陳永得、李忠豪是否與鄧憲盛、高素錦共犯販賣海洛
    因、證人陳俊吉購買海洛因等節，與其等於本院審理中證述
    情節不符，而上開證人並未遭警察以任何不正之方法取供，
    其於警詢之陳述具有任意性，且證人陳永得、李忠豪，及證
    人陳俊吉於警詢中並未面對被告，較無人情壓力，亦無充裕
    時間考量斟酌利害關係，再決定如何供述，又警詢距案發時
    間甚近，對事實之經過記憶當較清晰明確，較有可能為真實
    之供述，依上開警詢時之各項外部環境觀察，上開證人於警
    詢之陳述，顯具有較可信之特別情況，且於警詢之陳述，與
    本案犯罪事實具有關聯性，且為證明被告犯罪事實存否所必
    要，核符上揭刑事訴訟法第159之2規定，自應認有證據能力
    。
(三)、按錄音內容，為實施刑事訴訟程序之公務員依法定程序取得
    之證據。又依該監聽錄音譯成文字，其所作成之譯文，乃監
    聽錄音內容之顯示，為學說上所稱之派生證據。倘當事人對
    於該譯文內容之同一性或真實性發生爭執或有所懷疑時，法
    院固應依刑事訴訟法第165條之1第2 項規定勘驗該監聽之錄
    音踐行調查證據程序，使之忠實再現以確保內容之真實、同
    一；惟當事人如已承認該錄音譯文之內容屬實，或對於該譯
    文之內容並無爭執，而法院復已就該譯文依法踐行調查證據
    程序者，該通訊監察之譯文，自亦有證據能力，且與播放錄
    音有同等價值（最高法院97年度台上字第2023號判決照）。
    本件卷附通訊監察譯文，均係依法院核發之通訊監察書所進
    行之監聽錄音，係屬電磁紀錄，非為供述證據依據該錄音所
    生之通訊監察譯文，即屬派生證據，而該等監聽錄音係經正
    當法律程序取得，有相關之本院通訊監察書在卷可參（偵一
    卷190-202 頁），並經本院調取相關通訊監察卷宗核閱無訛
    ，且被告及其等辯護人對該等譯文之同一性、真實性亦無爭
    執，揆諸上開判決意旨，自有證據能力。
(四)、本判決所引用之證據資料（詳後引用之各項證據），其中係
    屬傳聞證據部分，縱無刑事訴訟法第159 條之1 至第159 條
    之4 或其他規定之傳聞證據例外情形，因均經當事人、辯護
    人於法院調查證據時，知有第159條第1項不得為證據之情形
    ，而未於言詞辯論終結前聲明異議，本院審酌上開證據作成
    時並無不合法定程序之情形，且與待證事實具有關聯性，證
    明力非明顯過低，以之作為證據係屬適當，依刑事訴訟法第
    159條之5第1項、第2項之規定，為傳聞法則之例外，應有證
    據能力。與待證事實具有關聯性，證明力非明顯過低，以之
    作為證據係屬適當
貳、實體部分：
一、訊據被告陳永得對上開如附表二編號1 至35所示之販賣第一
    級毒品海洛因予陳俊吉、謝宗穎；被告李忠豪對如附表二編
    號36至42所示販賣第一級毒品海洛因予曾文盟之犯行，均坦
    承不諱（見本院卷第112-113頁、83 頁），且其前於偵查中
    亦就上開犯罪事實，均坦承在案（見偵二卷第171-174 頁、
    194-201 頁、214-227 頁、偵一卷4-10、86-93  、146-149
    、176-180 頁）；另訊據被告鄧憲盛、高素錦均矢口否認有
    何共同販賣第一級毒品海洛因犯行，被告鄧憲盛辯稱：「我
    和高素錦雖與陳永得、李忠豪住在一起，但陳永得、李忠豪
    二人販賣海洛因行為與我完全沒有關係，我沒有出資購買海
    洛因或交付分裝之海洛因予陳永得、李忠豪販賣，是遭陳永
    得、李忠誣指的；又陳俊吉是我友人，99年12月18日（指附
    表二編號16）是我叫陳永得拿美沙酮給陳俊吉，99年12月21
    日（指附表二編號17）是陳俊吉要換海洛因，但我沒有在賣
    海洛因，沒有海洛因可以幫他」云云；被告高素錦辯稱：「
    陳永得、李忠豪二人販賣海洛因行為與我完全沒有關係，亦
    未出資購買海洛因或交付分裝之海洛因予陳永得、李忠豪販
    賣，是因我要趕走同住的陳永得、李忠豪，被挾怨報復，扣
    案的電子磅秤、針筒、包裝袋我都沒有看過」云云，然查：
(一)、被告陳永得確有於附表二編號1 至35所示時間、地點、以附
    表二編號1 至35所示方式販賣第一級毒品海洛因予購毒者陳
    俊吉、謝宗穎，為被告陳永得於警詢、偵查中，及於本院審
    理中亦坦承明確供承（本院卷112 背面），核與證人陳俊吉
    （綽號蕃薯仔）於100年1月6日警詢及偵查中、100年7 月21
    日本院審理中；謝宗穎於100年1月4日警詢中、100年1月5日
    偵查證述渠等確實分別於附表二編號1 至35所示時間、地點
    、方式向陳永得購買海洛因並均有交付價金等情大致相符（
    分見偵一卷105-113 頁、127-133 頁、232 頁背面；偵二卷
    40-44 頁、67-72 頁），並有附表二編號1 至35所示海洛因
    交易之相關各則通訊監察譯文（通聯對象、電話號碼、出處
    詳如同表所載）；又被告李忠豪確有於附表二編號36至42所
    示時間、地點、以附表二編號36至42所示方式販賣第一級毒
    品海洛因予購毒者曾文盟（綽號芭樂），為被告李忠豪於警
    詢、偵查及本院審理中所坦承，核與證人曾文盟於100年1月
    4 日警詢中、偵查中供述相符（見偵一卷第51-54  、61-65
    頁），並有同表所示海洛因交易之相關通訊監察譯文（通聯
    對象、電話號碼、出處詳如附表編號36至42所載）可資佐證
    ，並有扣案如附表四編號5 李忠豪持用之行動電話及扣案如
    附表四編號1 、2 示電子磅秤、夾鏈袋可證。
(二)、又關於附表二編號16、17之販賣方式部分，係被告鄧憲盛（
    使用附表四編號3 所示0000000000號行動電話）於99年12月
    18 日19時18分與陳俊吉為附表三編號1所示之對話，陳俊吉
    即表示需要一瓶「小罐的」後，被告鄧憲盛隨即電話聯繫被
    告陳永得，告知陳俊吉購買500 元海洛因（內容詳如附表三
    編號2 所示），隨後被告陳永得於附表二編號16所示時、地
    販賣海洛因予陳俊吉；又證人陳俊吉於12月21日14時28分許
    ，與被告鄧憲盛以電話為附表三編號3 所示對話後，被告鄧
    憲盛隨指示被告陳永得於附表二編號17所示時、地，販賣同
    表所示海洛因予證人陳俊吉，並取得皮包1 只，而完成該次
    海洛因交易等情，業經被告陳永得於警詢、偵查供述、證述
    ：「（提示附表三編號2 通訊監察譯文）該通談話是我鄧憲
    盛之談話沒錯。鄧憲盛指使我拿毒品海洛因一小包，以500
    元為代價( 暗稱: 小罐的) 賣給陳俊吉，我有依鄧憲盛指示
    拿毒品海洛因販賣給陳俊吉，並將販毒所得500 元當面交付
    鄧憲盛點收」；「我先跟陳俊吉拿地圖包回來給鄧看，鄧覺
    得有價值，才要我拿海洛因交給陳俊吉，那包海洛因是「81
    」（半錢的一半再一半）」等語（偵二卷10頁、173頁、201
    頁），且與證人陳俊吉於本院審理中亦證稱：陳永得於附表
    二編號16、17所示時、地，確有交付海洛因，並收取500 元
    、地圖包一只等語（本院卷228 頁、229 背面），且於警詢
    、偵查中證稱：「我在電話中跟鄧憲盛說要以皮包1 只換購
    毒品海洛因，該次有換購毒品成功，是鄧憲盛叫陳永得拿海
    洛因1 小包（重量『半、半』約8 分之1 錢、價值約2500元
    ) 給我。（附表三編號3 通訊監察譯文）就是我跟鄧憲盛之
    談話內容」等語（偵一卷109 、111 頁、130 頁），且由有
    與表二編號16、17相關之如附表三編號1 、2 、3 所示通訊
    監察譯文內容顯示，均係被告鄧憲盛先與陳俊吉為附表三編
    號1 所示交易事宜對話後，隨即以附表三編號2 所示聯繫被
    告陳永得出面交易，或由被告鄧憲盛先與陳俊吉為附表三編
    號3 所示之對話後，即由陳永得出面與陳俊吉交易，與上開
    陳永得、陳俊吉證述情節，亦相符合，堪認屬實。至被告鄧
    憲盛雖不否認有與陳俊吉、陳永得為上開附表三編號1 、2
    、3 之通話，然辯稱：「99年12月18日是我叫陳永得拿美沙
    酮給陳俊吉，陳俊吉有拿到美沙酮，同月21日這次是陳俊吉
    要用皮包和我換海洛因，但我沒有幫陳俊吉，我也沒有叫陳
    永得去拿皮包，陳俊吉是因我未幫忙懷恨而誣指」云云，其
    辯解非但與證人陳俊吉於本院審理中則改稱：附表三編號1
    通訊監察譯文是向鄧憲盛拿錢，附表三編號3 與鄧憲盛對話
    ，但鄧憲盛說無法作主，我自己就和陳永得說，我是要拿皮
    包是要拿美沙酮，後來陳永得拿海洛因給我等語（本院卷22
    8 背面、232 頁），及被告陳永得於本院100 年7 月21日結
    證稱：附表二編號16、17所示海洛因交易都是我與陳俊吉打
    電話聯絡的，與鄧憲盛無關等語（本院卷234-235 頁），均
    有不符，再證人陳俊吉於與鄧憲盛通話後確由被告陳永得處
    取得海洛因，且遍查相關通訊監察資料，在上開2 次交易前
    後時間，並無被告陳永得再與證人陳俊吉使用電話之相關通
    聯、通訊監察譯文譯文可查，如非被告鄧憲盛與證人陳俊吉
    聯繫後，轉知指示被告陳永得為海洛因交易，何可能如此，
    另證人陳俊吉一再證稱其於電話中所稱暗語「小罐的」是指
    海洛因（偵一卷131 、133 頁），其與鄧憲盛為附表三編號
    1 通話時已明白指稱要「小罐的」，該次談話顯無可能僅是
    有關錢的問題；又證人陳俊吉與被告鄧憲盛為附表三編號3
    之通話中的「東西」是指海洛因，既為被告鄧憲盛所不否認
    ，證人陳俊吉於本院審理中改稱是指美沙酮等語，更屬無據
    。綜上，堪認被告陳永得、證人陳俊吉嗣於本院審理中改證
    稱之證詞，顯係迴護之詞，被告鄧憲盛於本院審理中所為上
    開辯解，為卸責之詞，均不足採信，附表二編號16、17之販
    賣方式應如該表所示情形無誤。
(三)、又被告陳永得明白供述確有於附表二編號30之時、地交付海
    洛因予證人謝宗穎並收取300元，並有99年11月3日13時32分
    、13時46分之被告陳永得、謝宗穎電話通聯之通訊監察譯文
    可考，且由上開13時32分證人謝宗穎向陳永得表示要300 元
    海洛因後，被告謝宗穎、陳永得隨於13時46分通聯表示到達
    ，顯見雙方當次確有見面交易無訛，故證人謝宗穎雖因購買
    海洛因次數眾多，而於偵查中證稱：11月3 日我叫陳永得先
    拿300 元海洛因讓我方便一下，但我忘記這次他有沒有拿海
    洛因給我等語（偵一卷67-72 頁），然由上開通訊監察譯文
    內容，仍足佐證被告陳永得當次有完成海洛因交易之自白真
    實性；另關於附表二編號9 之販賣時間，起訴書雖記載為99
    年11月3 日23時許，然此業經證人陳俊吉、被告陳永得於本
    院審理中一致證述、供述應是同日晚間7 時24分前（本院卷
    322 頁、337 頁反面），故而此部分應予更正。綜上，被告
    陳永得、李忠豪上開自白，均與事實相符，應予採信。是被
    告陳永得、李忠豪確有如附表二所示販賣海洛因予購毒者之
    事實，均堪以認定。
(四)、被告陳永得、李忠豪所為上開附表二編號1 至42販賣海洛因
    予購毒者陳俊吉、謝宗穎、曾文盟，係經被告鄧憲盛、高素
    錦指示，以扣案電子磅秤2 台，分裝海洛因，提供予陳永得
    、李忠豪作販賣所用，而由陳永得、李忠豪以附表四編號4
    、5 行動電話接聽電話後至與購毒者約定地點交付海洛因及
    收取價金，按時將販賣海洛因毒品所得交付與鄧憲盛、高素
    錦，被告鄧憲盛、高素錦並以如附表四編號3 行動電話做為
    內部聯絡使用，鄧憲盛並有以附表四編號3 所示行動電話供
    對熟識之購毒者（陳俊吉）直接聯絡購買海洛因相關事項，
    並指示陳永得至約定地點交付海洛因、收取販賣毒品所得（
    現金或皮包）等事實，業經(1)被告陳永得於警詢、偵訊時屢
    屢坦承，並於本院審理中自白：「賣完海洛因所收到的錢是
    交給鄧憲盛，我販賣的海洛因是鄧憲盛拿的，有時跟高素錦
    拿，賣海洛因錢有時候也是交給高素錦，分裝海洛因是鄧憲
    盛分裝的，遇到有要價格有爭議時我會與鄧憲盛、高素錦講
    」（本院112頁）；並於100年1月21日、100年3月9日偵查中
    以證人身分證稱；「海洛因是胖哥鄧憲盛與胖嫂高素錦出錢
    向瑞仔（又稱「阿瑞」以下均統一稱瑞仔）買的。…我直接
    與瑞仔聯絡，由我去拿，拿回之毒品是由鄧憲盛、高素錦及
    分裝的，外人打電話購毒的聯絡門號是鄧憲盛給我的，我接
    聽電話，送毒品收錢，收錢後交給鄧憲盛、高素錦」；「我
    們的集團有鄧憲盛、高素錦、我、李忠豪。…海洛因裝袋後
    ，由鄧憲盛保管，藥腳打電話過來是由我與李忠豪接聽，除
    非藥腳指定要找鄧憲盛，才會拿電話給鄧，我和李忠豪都有
    去送海洛因，鄧憲盛決定每次交易的價錢，高素錦也可以決
    定一定範圍內的價錢。」等語（偵二卷173頁、195至196 頁
    ）。(2)被告李忠豪於100 年1月4日警詢中自白：「我所販賣
    之毒品海洛因來源是我的上頭鄧憲盛、高素錦2 人，每次先
    拿錢給我，命我撥打瑞仔先行聯絡約定交易地點，購得毒品
    海洛因，…經購得毒品後我回到住處後當場將我所購得之毒
    品交予鄧憲盛，我們住處所查扣之電子磅秤2 個之用途是用
    來秤毒品分裝後每小包毒品重量之用。…我與陳永得2 人販
    售毒品是受鄧憲盛、高素錦所支配行事」等語（偵一卷7 頁
    ）；於本院100年4月22日移審羈押訊問及100年5月27日準備
    程序亦供述販賣海洛因乃受被告鄧憲盛指使（本院卷62頁、
    83-84頁），且於100年1月13日、3月10日偵查中更具結證稱
    ；真正老闆是鄧憲盛，高素錦是老闆娘，陳永得和我是幫鄧
    憲盛、高素錦賣海洛因，收回來的錢交給鄧憲盛。鄧憲盛分
    裝完海洛因，如果有人要買的話，再由陳永得及我去送。海
    洛因的價錢是鄧憲盛決定的。不過如果購買海洛因的人所能
    拿出的錢，比要賣的價錢少一點的話，則由高素錦決定是否
    可以賣給」等語（偵一卷148、177-178頁），互核被告李忠
    豪、陳永得二人供述受被告鄧憲盛、高素錦支配販賣海洛因
    情節大致相符。
(五)、衡諸常情，如自行從事販賣海洛因事宜而非聽命他人者，當
    自可自行決定販賣價格，對購毒者積欠金額情事，亦無需向
    任何人報告，並對於購毒者關於海洛因品質好壞、份量如何
    之抱怨，亦應自行處理，以維護其販賣品質確保不法利得，
    實無特別虛構聽命於人之情形之必要。證人陳俊吉於警詢、
    偵查中證稱：「陳永得有多次跟我講高素錦（經指認）是他
    販毒之女老闆，他所販賣給我之毒品海洛因所訂定之毒品重
    量及金額均是由高素錦決定作主的，且他販毒所得之金額也
    要全數交回去給高素錦他個人無權決定。另陳永得也曾多次
    跟我說: 他所賣的毒品海洛因若是重量不足或品質不好可以
    向鄧憲盛直接反應即可」；「陳永得有說販毒所得金額交予
    高素錦，因為我跟陳永得說可不可以便宜一點，比如說減一
    兩百，但陳永得說是高素錦決定，他無法決定。」等語（偵
    一卷第105-113頁、127-133頁），顯見被告陳永得確曾向證
    人陳俊吉表示無法決定海洛因價格、重量，再觀以附表三編
    號4 至11（相關之海洛因交易如同表所示），購毒者陳俊吉
    、謝宗穎、曾文盟與被告陳永得、李忠豪對話時，均會提及
    「老闆」、「胖哥」、「嫂子」，如非被告陳永得、李忠豪
    背後另有老闆，何可能於平日與購毒者對話中不斷提及，另
    細究其中附表三編號4至8所示被告陳永得與證人陳俊吉之對
    話中，被告陳永得對證人陳俊吉關於海洛因份量之抱怨或海
    洛因存量的質問，表示：「我不知道，我跟他們拿的」：「
    我不知道，你和嫂子講啊」；「嫂子那裡也沒有」（附表三
    編號5、6、8）；於附表三編號9對話中於陳俊吉妻子要求以
    拿小罐的，並保證陳俊吉晚上一定有錢時，被告陳永得甚且
    說「我要先回去問一下胖哥，我們這裡已經快要完了」（見
    附表三編號9 ），再而於附表三編號10之通訊監察譯文中，
    證人謝宗穎為附表二編號22之海洛因交易後，隨向被告陳永
    得表示內容物品質不佳欲退貨，而告陳永得更表示：「現在
    老闆不在」；「你先等我老闆回來」等語，並上開附表三編
    號4、7、8、10 中所示之胖哥、老闆係指鄧憲盛、嫂子指高
    素錦、小罐及檳榔均指海洛因，並附表三編號10是對方說海
    洛因不純，亦經被告陳永得、陳俊吉亦分別供述、證稱明確
    （偵二卷199 、200 頁、偵一卷第111-112 頁）；再者，附
    表三編號11通訊監察譯文，業經證人曾文盟證述係因錢不夠
    ，表示要積欠之意明確（偵一卷64頁），而觀對話中曾文盟
    竟表示「跟你老闆說讓我欠一次」，而被告李忠豪亦回應以
    「我說說看」等語，更足證被告陳永得、李忠豪確實是聽命
    行事，否則當無於與購毒者之對話中自然而然表示由老闆決
    定價格、是否退貨，或透露被告鄧憲盛、高素錦處有無存貨
    之訊息，甚且於證人陳俊吉抱怨品質時，直接反應要陳俊吉
    去向被告高素錦反應之理。
(六)、復觀以前述附表二編號16、17係被告鄧憲盛與陳俊吉為海洛
    因交易對話後，聯繫被告陳永得，而由被告陳永得出面交付
    海洛因予陳俊吉之販賣方式，更堪認定被告陳永得證述是聽
    從被告鄧憲盛行事之證言可採，否則，當無可能出現被告鄧
    憲盛與證人陳俊吉約定交易海洛因事宜後，即由被告陳永得
    出面交付海洛因之情形，且此亦足佐證證人陳俊吉證稱：陳
    永得當面介紹鄧憲盛、高素錦，鄧憲盛有留一線0000000000
    給我有事情找他聯絡就好，指有毒品事情可以打給他等關於
    被告鄧憲盛留電話與熟識之購毒者直接聯絡之情節（偵一卷
    127-133 頁）。再者，附表三編號12至13通訊監察譯文顯示
    ，被告陳永得曾於電話通話中向鄧憲盛報告有人要「81」，
    亦曾向被告高素錦僅詢問有無「半箱半」等情（詳係內容見
    附表三編號12、13），被告陳永得亦於偵查中證述：「附表
    三編號12的譯文內容中81是指海洛因半錢的一半再一半，附
    表三編號13的譯文是高素錦跟我對話，我問高那裡有無海洛
    因，半錢再一半，所以是半箱半，那個指海洛因」（偵二卷
    200頁）等語，參以0000000000號行動電話（附表四編號3）
    為被告高素錦所申請，由被告鄧憲盛、高素錦使用，既為被
    告鄧憲盛、高素錦所不否認，則如附表三編號12、13所示譯
    文應係被告鄧憲盛、高素錦與被告陳永得之對話無訛，由此
    更足佐證被告陳永得上開關於其與李忠豪是聽命被告鄧憲盛
    、高素錦販賣海洛因，海洛因均是向被告鄧憲盛、高素錦拿
    取之證述，實與事實相符信，否則當無必要向被告鄧憲盛、
    高素錦報告購毒者要「81」甚或詢問高素錦處之海洛因存貨
    多少。
(七)、此外，被告鄧憲盛、高素錦、陳永得、李忠豪係同住在高雄
    市○○區○○路203巷8號，為被告四人所均坦承，而扣案電
    子磅秤2台，係高雄市○○區○○路203巷8號2樓客廳扣得，
    為被告李忠豪所坦承不諱（見偵一卷5 頁），並有上開搜索
    扣押筆錄、搜索扣押目錄表在卷可參，被告鄧憲盛、高素錦
    顯無可能對放置在客廳物品毫無所知，渠二人辯稱對電子磅
    秤的存在毫不知情云云，已無可採，況被告高素錦甚且曾叫
    被告陳永得自2 樓把電子磅秤拿到4 樓給被告鄧憲盛一情，
    亦經被告陳永得於偵查中證述；「（提示附表三編號14通訊
    監察譯文）高素錦叫我拿磅秤上去，因為磅秤都放在2 樓，
    所以高素錦較我拿磅秤上去4 樓給鄧憲盛秤毒品用」（偵二
    卷200 頁），並有如附表三編號14所示通訊監察譯文在卷可
    參，可見被告鄧憲盛、高素錦確實使用扣案電子磅秤2 台以
    磅秤海洛因重量，至被告高素錦既已坦承0000000000號行動
    電話（附表四編號3 ）為其申請，且只有其與鄧憲盛使用過
    ，則其辯稱忘記有為上開附表三編號14對話之辯解，顯屬無
    據。綜合上開事證，已佐證被告陳永得、李忠豪證述渠等販
    賣毒品是受被告鄧憲盛、高素錦指示之證言之真實性，被告
    鄧憲盛、高素錦空言否認，辯稱：被告陳永得、李忠豪販賣
    毒品海洛因，與渠二人毫無關聯云云，應屬卸責之詞，無可
    採信。又被告鄧憲盛、高素錦既主要以支配被告陳永得、李
    忠豪聯絡購毒者、出面交付毒品為交易方式，僅被告鄧憲盛
    就熟識之購毒品會直接聯絡，且被告鄧憲盛、高素錦又與被
    告陳永得、李忠豪同住一處，則未有大量被告鄧憲盛、高素
    錦與陳永得、李忠豪或購毒者談論關於海洛因價金、品質、
    數量之通訊監察譯文，當合情理，無法以此為有利被告鄧憲
    盛、高素錦之認定，被告高素錦辯護人以此辯稱被告高素錦
    未參與販毒，尚難難有據。
(八)、被告鄧憲盛另辯稱：我曾趕離被告陳永得與李忠豪搬出住處
    未果，他二人壞恨在心，才誣賴我，因被告陳永得、李忠豪
    於審理中分別承認是因要栽贓脫罪、為搬家之事不愉快而誣
    指被告鄧憲盛、高素錦，被告陳永得更陳稱是幫葉明瑞賣云
    云；被告高素錦辯稱：我不給陳永得、李忠豪住，他們想報
    復我，李忠豪供述自99年12月中旬（詳細時間不記得）幫鄧
    憲盛、高素錦向瑞仔買海洛因，但起訴李忠豪販賣毒品時間
    是11月20日至12月2 日，時間不吻合，且李忠豪於偵查中亦
    供稱幫陳永得賣，於法院供稱販賣曾文盟海洛因與高素錦無
    關，供述反覆，又陳永得於準備程序中稱販賣毒品是幫葉明
    瑞跑腿，供述亦有反覆云云，然被告李忠豪於供述向「瑞仔
    」買海洛因時間之時，本已說明對詳細時間不復記憶，尚難
    以此些微時間之落差，遽然否認其供述之可信；又被告陳永
    得、李忠豪於較少利弊得失考量之初次警詢訊問時，均坦承
    聽命被告鄧憲盛、高素錦販賣海洛因，且被告陳永得於歷次
    偵查中及本院準備程序中均持續坦承上情無訛，被告李忠豪
    於於100年3 月10、4月14日偵查中亦均坦承上情，雖被告李
    忠豪一度於100 年1月4日偵查中證稱：「我向陳永得拿海洛
    因拿去賣，賣海洛因的錢交給陳永得」等語（偵一卷88、91
    頁），然同次偵訊中亦供稱：我與陳永得買海洛因的本錢是
    向鄧憲盛、高素錦拿的等語（偵一卷91頁），雖有淡化被告
    鄧憲盛、高素錦參與程度，然就被告鄧憲盛、高素錦參與販
    賣海洛因之主要情節，仍屬一致。至被告李忠豪於本院移審
    訊問及準備程序中僅坦稱受被告鄧憲盛指示販賣毒品，嗣於
    100 年7 月21日本院審理中更改證稱；「我之前指證受鄧憲
    盛、高素錦指使販毒，是因鄧憲盛知道我販毒後要我搬離住
    處有口角，懷恨在心」等語（本院卷239 頁），被告陳永得
    則本院於100 年7 月21日作證時證稱；「我賣的毒品是向鄧
    憲盛拿的，但鄧憲盛不知道我是要販賣，我之前因撞壞鄧憲
    盛車子被罵，懷恨在心要栽贓，才會說鄧憲盛、高素錦是指
    使者」等語（本院卷234-235 頁），然販毒乃屬重罪，是否
    可能僅因車輛或同住口角被罵，即任意誣指，已有可疑，況
    被告李忠豪、陳永得前均未曾供述有與鄧憲盛、高素錦因同
    住一處或撞壞車輛而起糾紛，且直至100 年1 月3 日經查獲
    止仍同住一處，被告鄧憲盛亦未提及曾因陳永得撞壞車輛有
    所不快，被告鄧憲盛、高素錦、李忠豪、陳永得有關供稱雙
    方因借住、車輛問題而交惡，已難屬有據，再被告陳永得於
    偵查中羈押禁止接見通信期間，遭同被羈押禁止接見通信之
    被告鄧憲盛，隔牢房喊話，告知已知悉遭被告陳永得供出一
    情，為被告陳永得於100 年4 月15日偵查中供述詳盡，被告
    陳永得並供稱：非常害怕，怕開庭遇到鄧憲盛，怕被報復等
    語（偵二卷227 頁），嗣被告陳永得於本院100 年4 月22日
    移審訊問時乃改稱：是栽贓被告鄧憲盛、高素錦，其實是幫
    葉明瑞跑腿，如附表二編號17所示部分，是陳俊吉想和瑞仔
    用皮包換海洛因，但我與瑞仔一起看皮包，瑞仔不要皮包沒
    有換成云云（本院卷50頁），然若被告陳永得係幫葉明瑞賣
    海洛因，且陳俊吉是欲與「瑞仔」葉明瑞為海洛因交易，陳
    俊吉何須特意撥打鄧憲盛電話與鄧憲盛商談，況被告鄧憲盛
    既不否認該通電話是證人陳俊吉欲向其索取海洛因一情，再
    佐以證人陳俊吉如附表三編號3 所示與鄧憲盛之通訊監察譯
    文內容，堪認陳俊吉係欲以皮包向鄧憲盛換取海洛因，只是
    因鄧憲盛當時手上沒有海洛因，而陳俊吉亦知悉上游瑞仔之
    存在，方會於通話中提及瑞仔，該次海洛因交易之販賣方仍
    係被告鄧憲盛之販毒集團，而非瑞仔甚明，況且經被告陳永
    得指認為瑞仔之證人葉明瑞更到庭證述否認陳永得是幫其跑
    腿賣海洛因的等語（見本院卷323 頁背面），足認被告陳永
    得當次關於葉明瑞為主使者之供述，顯非事實，惟被告陳永
    得雖有上述供述反覆情形，然以被告陳永得為上開翻異供述
    、證述，係經被告鄧憲盛於看守所中喊話之後，且嗣於本院
    移審訊問時，雖為上開供述，然經本院質以與被告鄧憲盛之
    相關附表三編號1 、2 通聯譯文內容被告陳永得就與不但表
    示無法解釋，甚且直接供稱；我現在可不可以不要講等語（
    偵二卷214-  227頁），足見壓力極大，而被告陳永得於100
    年7 月21日於本院審理中作證後，回復被告身分，經本院諭
    知解除禁止接見通信時，尚表示不要解除禁止接見通信（本
    院卷241 頁反面），顯見內心害怕遭報復恐懼之深。被告陳
    永得、李忠豪是被告鄧憲盛小弟，與被告鄧憲盛、高素錦同
    住一處，聽命被告鄧憲盛、高素錦，又有陳永得遭被鄧憲盛
    喊話情事，且於本院審理期間，又與被告鄧憲盛、高素錦同
    庭（雖有以隔離方式作證），堪認被告李忠豪、陳永得乃因
    出於畏懼或礙於情誼，故而翻異前詞，是以渠二人上開於本
    院審理中所為關於係因故栽贓被告鄧憲盛、高素錦之證述，
    或陳永得前開關於葉明瑞方為主使者之供述，顯係迴護告鄧
    憲盛、高素錦之詞，並非事實，不可採信。
(九)、毒品危害防制條例所定之販賣毒品罪，固以行為人有營利之
    目的，而販入或賣出毒品，亦或二者兼而有之者為其構成要
    件，惟所稱「營利」，本非限於現實金錢之授受以賺取價差
    一端，倘行為人販入或賣出毒品，主觀上係出於為自己計算
    而獲取利益之意思，客觀上則採以偷斤減兩（如自行刮取毒
    品而施用）、降低品質（如自行摻入添加物，用以降低毒品
    純度）等方式為之者，縱其間未有價格上之差距，然行為人
    既藉此販賣行為以獲取利益，仍應謂與販賣之要件無悖。再
    者，販賣毒品乃違法行為，交易雙方類皆以隱匿秘密之方式
    而為，且毒品無公定價格，每次購買價量，隨時可能依雙方
    關係深淺、資力、需求量及對行情之認知、來源是否充裕、
    購買者被查獲時供述來源對象之可能性風險等因素之評估，
    因而異其標準，機動調整，非可一概而論。販賣毒品之利潤
    所得，除經坦承犯行或價量俱屬明確者外，本難查得實情，
    是以除非別有積極事證，足認係以同一價量委託代買、轉售
    或無償贈與，確未牟利以外，尚難執此遽認非法販賣毒品之
    證據尚有不足（最高法院97年臺上字第1012、3557號判決意
    旨參照）。又海洛因戕害國民身心健康，危害匪淺，向為政
    府厲法查緝之目標，再參諸被告鄧憲盛、高素錦、陳永得、
    李忠豪四人與購毒者間俱欠缺至親關係等情，苟無利得，被
    告等豈有甘冒遭查緝法辦重刑之風險，而平白無端從事海洛
    因命販賣之理？是以被告顯有藉附表二所示各該次交易行為
    從中取利之意圖及事實，要無疑義。
(十)、綜上所述，本件事證明確，被告4人犯行堪以認定。
二、論罪科刑之法律適用：
(一)、核被告鄧憲盛、高素錦所為如附表二所示販賣第一級毒品海
    洛因共42次之犯行，均係犯毒品危害防制條例第4條第1項販
    賣第一級毒品罪；被告陳永得所為如附表二編號1 至35所示
    販賣第一級毒品海洛因35次犯行，均係犯毒品危害防制條例
    第4條第1項之販賣第一級毒品罪；被告李忠豪所為如附表二
    編號36至42所示販賣第一級毒品海洛因7 次之犯行，均係犯
    毒品危害防制條例第4條第1項之販賣第一級毒品罪。
(二)、再者，刑法第28條所謂共同正犯，係指2 以上行為人，彼此
    有犯意之聯絡與行為之分擔，而共同犯罪；不論以自己共同
    犯罪之意思，參與構要件或構成要件以外之行為，抑或以自
    己共同犯罪之意思，事先同謀，而由其中一人實施犯罪之行
    為者，均屬共同正犯（司法院大法官會議釋字第109 號解釋
    意旨參照）；又共同正犯之意思聯絡，不限於事前有協議，
    即僅於行為當時有共同犯意之聯絡亦屬之，又行為之分擔，
    亦不以每一階段均經參與為必要，具有相互利用其行為之合
    同意思，仍應負共同正犯罪責（最高法院70年臺上字第7049
    號判決要旨參照）。被告鄧憲盛、高素錦係以提供販賣所用
    海洛因，由鄧憲盛或陳永得、李忠豪接聽電話後，再由陳永
    得、李忠豪至與購毒者約定地點交付海洛因及收取現金或物
    品，則被告鄧憲盛、高素錦縱非各次出面販賣海洛因者，然
    其等提供毒品等行為，既在合同意思範圍內、分擔犯罪行為
    之一部，仍應就全部行為，負有共同正犯之責，是以被告鄧
    憲盛、高素錦就上開如附表二編號1 至35所示之犯行，與被
    告陳永得間；就上開如附表二編號36至42所示犯行與被告李
    忠豪間，有犯意聯絡及行為分擔，均為共同正犯。又被告鄧
    憲盛、高素錦、陳永得、李忠豪所分別為之上開各次販賣海
    洛因犯行、時間並非相同，犯意亦屬各別，乃各自獨立之行
    為，自應分論併罰。渠4 人販賣第一級毒品海洛因前之低度
    持有行為，為其後販賣海洛因之高度行為所吸收，均不另論
    罪。
(三)、又被告陳永得有如事實欄所示之科刑及執行之前科紀錄，有
    臺灣高等法院被告前案紀錄表1 份在卷可憑，其於有期徒刑
    執行完畢後5 年內故意再犯上開有期徒刑以上之罪，均為累
    犯，均應依刑法第47條第1 項規定加重其刑，但其法定刑為
    死刑、無期徒刑部分，依法不得加重其刑，僅就罰金刑部分
    加重其刑。
(四)、按毒品危害防制條例第17條第2 項規定犯第4 條至第8 條之
    罪於偵查中及審判中均自白者，減輕其刑。所謂於偵查中及
    審判中均自白，係指被告於偵查中歷次之陳述，曾經自白，
    且於各審級審判中歷次之陳述，曾經自白而言（最高法院98
    年度台上字第6928號判決意旨參照）。查被告陳永得、李忠
    豪前於偵查中及本院審判中均曾自白販賣第一級毒品之犯行
    ，已如上述，依上開說明，自得依毒品危害防制條例第17條
    第2 項之規定減輕其刑。又被告鄧憲盛、高素錦、陳永得、
    李忠豪，其等各次販賣毒品之數量或所得金額尚非甚鉅，就
    本案所涉各次販賣第一級毒品犯行之情節及程度，亦非極為
    重大，如就上開販賣第一級毒品犯行，被告鄧憲盛、高素錦
    均處以法定最低刑度即無期徒刑，被告陳永得、李忠豪均處
    以上開經減輕其刑後之法定最低刑度即有期徒刑15年，與其
    等之犯罪情節相較，仍屬情輕法重，犯罪情狀既非全無可憫
    ，爰均依刑法第59條之規定減輕其刑。並被告陳永得依法先
    加（僅指法定罰金刑部分）後遞減之，被告李忠豪部分，遞
    減之。
(五)、按毒品危害防制條例第17條第1 項規定「犯第4 條至第8 條
    、第10條或第11條之罪，供出毒品來源，因而查獲其他正犯
    或共犯者，減輕或免除其刑」，所稱「供出毒品來源，因而
    破獲者」，係指被告供出毒品來源之有關資料，諸如前手之
    姓名、年籍、住居所、或其他足資辨別之特徵等，使調查或
    偵查犯罪之公務員因而對之發動調查或偵查並破獲者而言（
    參最高法院100 年台上字第1198號判決意旨）。申言之，被
    告之「供出毒品來源」，與調查或偵查犯罪之公務員對之發
    動調查或偵查並進而破獲之間，論理上須具有先後且相當的
    因果關係，非謂被告一有「自白」、「指認」毒品來源之人
    ，而破獲在後，即得依上開規定予以減刑。經查，被告李忠
    豪、陳永得雖於警詢時供出共犯鄧憲盛、高素錦，然本件係
    經員警長期監聽，於監聽期間已查知被告陳永得、李忠豪之
    共犯鄧憲盛、高素錦，並已上線監聽，此觀相關監聽紀錄甚
    明；又被告李忠豪、陳永得雖於高雄市警察局前鎮分局警詢
    中另供稱出上游毒品來源「瑞仔」，並提供聯絡電話 0000-
    000-000 或000-0000000000000 號等（偵二卷6 頁、偵一卷
    7 頁），承辦高雄市警察局前鎮分局並函覆本院說明並未因
    此破獲該「瑞仔」之販毒不法情事，有高雄市警察局前鎮分
    局100 年7 月11日高市警前分偵字第1000017572號函在卷可
    證（本院卷23頁）；又被告陳永得雖於羈押高雄看守所期間
    指證其所指之「瑞仔」即亦因另案（販賣毒品案件）在高雄
    看守所羈押之葉明瑞，然該葉明瑞係因另案被告余志良販毒
    不法情事，經承辦之高雄市政府警察局刑事大隊循此追溯上
    游葉明瑞，與陳永得、李忠豪無關，且葉明瑞經起訴之案件
    亦係使用聯絡電話0000-000-000或000-0000000000000 號等
    販賣海洛因予余志良共26次為起訴事實，並無販賣予被告鄧
    憲盛、高素錦、李忠豪、陳永得之相關內容，有臺灣高雄地
    方法院被告葉明瑞100 年度偵字第12374 號起訴書、高雄市
    政府警察局刑警大隊100 年8 月11日高市警刑大偵三字第10
    000032832 號函各1 份存卷足參（本院卷274-281 、282 頁
    ），揆諸上開說明，核與毒品危害防制條例第17條第1 項要
    件不符，自難依此而減輕或免除被告陳永得、李忠豪之刑責
    ，被告李忠豪及其選任辯護人以其於警詢時供出毒品來源為
    被告鄧憲盛，且確經查獲共犯鄧憲盛，復另供出「瑞仔」葉
    明瑞，且因而查獲等語，請求依毒品危害防制條例第17條第
    1 項規定減輕或免除其刑（本院卷88頁），容有誤會，併此
    敘明。
(七)、爰審酌被告鄧憲盛、高素錦、陳永得、李忠豪為牟私利，販
    賣毒品殘害國民身心健康，足使社會施用毒品人口增加，而
    相對提高社會負成本，減損勞動生產力，影響社會層面至深
    且鉅，自應非難，惟衡之被告販賣毒品之數量、金額均非甚
    鉅，並被告鄧憲盛處主導地位，高素錦輔佐協助被告鄧憲盛
    ，被告陳永得、李忠豪係聽命於被告鄧憲盛、高素錦，居於
    被動之地位，擔任接聽電話、交付毒品及收取販毒款項之工
    作，惡性高低之別，並考量鄧憲盛前於81年間，因違反藥物
    藥商管理案件，經法院判處有期徒刑3 年確定，又因肅清煙
    毒條例案件，經法院判處有期徒刑3年6月、2年3月，應執行
    有期徒刑5年6月確定，四上開案件經法院裁定應執行有期徒
    刑8年6月確定，於84年8 月19日假釋出監，嗣又經撤銷假釋
    ，而於94年5 月17日縮短刑期執行完畢（不構成累犯）；高
    素錦除於民國70年間因傷害案件，經法院判處罰金1000  元
    外，別無其他前科紀錄，被告李忠豪犯本案前除前於97年間
    因公共危險案件，經臺灣臺中地方法院判處拘役55日確定外
    ，尚無其他前科紀錄，有渠等臺灣高等法院被告全國前案紀
    錄表各1 份在卷足參，並被告陳永得之素行（論以累犯部分
    不予重複評價），並參以被告陳永得、李忠豪坦承犯行，被
    告鄧憲盛、高素錦否認犯行之犯後態度，並參以被告鄧憲盛
    於偵查中經法院諭知羈押禁止接見通信後，竟在看守所中對
    被告陳永得警告已知悉遭陳永得供出，對自身犯行毫無悔意
    等一切情狀，就被告鄧憲盛、高素錦、陳永得、李忠豪所犯
    之罪，分別各量處如主文第1、2、3、4項所示之刑，並均分
    別定其應執行刑。
三、沒收部分：
(一)扣案如附表四編號1所示電子磅秤2台，係被告鄧憲盛所有且
    供本件附表二編號1 至42販賣第一級毒品犯罪所用秤重之物
    ，亦據被告陳永得、李忠豪陳述在卷（參偵一卷第9 頁、偵
    二卷易9 頁），審酌電子磅秤本身即具有重複使用之性質，
    且係毒販用以分裝毒品時常用之物，又係自被告鄧憲盛住處
    扣得，應可認係供被告本件販賣毒品所反覆使用專屬之物，
    從而，應依毒品危害防制條例第19條第1 項規定，於被告鄧
    憲盛、高素錦、陳永得、李忠豪上開販賣第一級毒品之各罪
    中宣告沒收之。附表四編號2 所示空夾鍊袋，為被告鄧憲盛
    所有，且供預備鄧憲盛、高素錦、陳永得、李忠豪犯販賣第
    一級毒品所用之物，業據被告陳永得於供承在卷（本院卷11
    3 頁），爰均依刑法第38條第1項第2款規定，分別於被告鄧
    憲盛、高素錦、陳永得、李忠豪上開販賣第一級毒品之各罪
    中宣告沒收之。扣案附表四編號5 所示行動電話，係被告高
    素錦所有且供本件附表二編號36至42被告鄧憲盛、高素錦、
    李忠豪販賣第一級毒品聯絡之用，有相關通訊監察譯文可考
    ，應依毒品危害防制條例第19條第1 項規定，於被告鄧憲盛
    、高素錦、李忠豪上開販賣第一級毒品之各罪中宣告沒收之
    。
(二)、再按毒品危害防制條例第19條第1 項規定性質上係沒收之補
    充規定。須沒收之標的全部或一部不能沒收時，始生「追徵
    其價額」或「以其財產抵償之」選項問題。而「追徵其價額
    」或「以其財產抵償之」係屬兩種選項，分別係針對現行貨
    幣以外之其他財產與現行貨幣而言。其中所稱「追徵其價額
    」者，係指所沒收之物為金錢以外之其他財物而無法沒收時
    ，因其實際價值不確定，應追徵其價額，使其繳納與原物相
    當之價額，並無以其財產抵償之問題。倘嗣後追徵其金錢價
    額，不得結果而須以其財產抵償者，要屬行政執行機關依強
    制執行之法律之執行問題，即無不能執行之情形，自毋庸諭
    知「或以其財產抵償之」，有最高法院99年6月29日99 年度
    第5 次刑事庭會議（二）結論可資參照。是未扣案皮包一只
    ，係被告鄧憲盛、高素錦、陳永得如附表二編號17所示販賣
    海洛因所得之物；未扣案附表四編號4所示行動電話1支，為
    被告鄧憲盛所有，為被告陳永得供述明確，並為供附表二編
    號1 至34所示被告鄧憲盛、高素錦、陳永得與購毒者聯絡事
    宜，而為販賣毒品所用之物；如附表四編號3 所示行動電話
    ，為被告高素錦所有，供與鄧憲盛、高素錦販賣毒品內部聯
    絡使用，並經被告鄧憲盛使用聯絡附表二編號16、17販賣毒
    品聯絡之用，有附表三所示相關通訊監察譯文在卷可參，而
    為如附表二編號1 至42販賣海洛因所用之物，爰均依毒品危
    害防制條例第19條第1 項規定及共同正犯共同負責之法理宣
    告沒收，如全部或一部不能沒收時，則應以連帶追徵其價額
    。（上開行動電話均含依慣例電信公司向不收回，為使用人
    所有物之SIM卡，附此敘明）。
(三)、按共同正犯之犯罪所得為現款時，因係合併計算，且於全部
    或一部不能沒收時，以其財產抵償之，為避免執行時發生重
    複沒收、抵償之情形，故各共同正犯之間係採連帶沒收主義
    ，於裁判時應諭知連帶沒收，不得就全體共同正犯之總所得
    ，對各該共同正犯分別重複諭知沒收（最高法院95年度台上
    字第6501號判決意旨參照）。又未扣案之被告陳永得與李忠
    豪分如附表二編號1 至16、18至35、36至42所示各次販毒所
    得，均係其與被告鄧憲盛、高素錦分次共同販賣毒品所得之
    財物，應依毒品危害防制條例第19條第1 項之規定，於各罪
    項下宣告連帶沒收之，如全部或一部不能沒收時，則應分別
    以被告鄧憲盛、高素錦、陳永得；與被告鄧憲盛、高素錦、
    李忠豪之財產連帶抵償之。
(四)、至100年1月3日17時15分許在高雄市○○區○○路203巷8 號
    同時扣案之未拆封針筒20支、5MM針筒12支、吸食器1組、玻
    璃球4顆，顯係施用毒品之用具，又於100年1 月20日17時許
    ，在高雄市○○區○○路199巷22號前，扣得之行動電話1支
    （SONY  ERICSSON牌），雖為被告陳永得供述為其所有，然
    無證據證明與本案有關聯，均不予宣告沒收。
據上論斷，應依刑事訴訟法第299 條第1 項前段，毒品危害防制
條例第4 條第1 項、第17條第2 項、第18條第1 項前段、第19條
第1 項，刑法第11條、第28條、第47條第1 項、第59條、第51條
第5 款、第38條第1 項第2 款，判決如主文。
本案經檢察官張貽琮到庭執行職務。
中    華    民    國    100    年    11    月    3    日
                  刑事第一庭    審判長法  官  黃三友
                                      法  官  莊珮吟
                                      法  官  陳億芳
以上正本證明與原本無異。
如不服本判決應於收受判決後10日內向本院提出上訴書狀，並應
敘述具體理由。其未敘述上訴理由者，應於上訴期間屆滿後20日
內向本院補提理由書(均須按他造當事人之人數附繕本)「切勿逕
送上級法院」。
中    華    民    國    100    年    11    月    4    日
                                      書記官  鄭於珮
附表一：
┌─┬──────┬────────────────────────────────┐
│編│ 犯罪事實   │主   文                                                         │
│號│            │                                                                │
├─┼──────┼────────────────────────────────┤
│1 │附表二編號1 │鄧憲盛共同販賣第一級毒品，處有期徒刑拾陸年。如附表四編號1至4所示│
│  │            │之物，沒收，其中未扣案如附表四編號3至4所示之物，如全部或一部不能│
│  │            │沒收，與高素錦、陳永得連帶追徵其價額。未扣案之共同販賣毒品所得新│
│  │            │臺幣壹仟元，應與高素錦、陳永連帶沒收之，如全部或一部不能沒收時，│
│  │            │以其與高素錦、陳永得之財產連帶抵償之。                          │
│  │            ├────────────────────────────────┤
│  │            │高素錦共同販賣第一級毒品，處有期徒刑拾伍年陸月，如附表四編號1至4│
│  │            │所示之物，沒收，其中未扣案如附表四編號3至4所示之物，如全部或一部│
│  │            │不能沒收，與鄧憲盛、陳永得連帶追徵其價額。未扣案之共同販賣毒品所│
│  │            │得新臺幣壹仟元，應與鄧憲盛、陳永得連帶沒收之，如全部或一部不能沒│
│  │            │收時，以其與鄧憲盛、陳永得之財產連帶抵償之。                    │
│  │            │                                                                │
│  │            ├────────────────────────────────┤
│  │            │陳永得共同販賣第一級毒品，累犯，處有期徒刑捌年貳月，如附表四編號│
│  │            │1至4所示之物，沒收，其中未扣案如附表四編號3至4所示之物，如全部或│
│  │            │一部不能沒收，與鄧憲盛、高素錦連帶追徵其價額。未扣案之共同販賣毒│
│  │            │品所得新臺幣壹仟元，應與鄧憲盛、高素錦連帶沒收之，如全部或一部不│
│  │            │能沒收時，以其與鄧憲盛、高素錦之財產連帶抵償之。                │
├─┼──────┼────────────────────────────────┤
│2 │附表二編號2 │鄧憲盛共同販賣第一級毒品，處有期徒刑拾陸年。如附表四編號1至4所示│
│  │            │之物，沒收，其中未扣案如附表四編號3至4所示之物，如全部或一部不能│
│  │            │沒收，與高素錦、陳永得連帶追徵其價額。未扣案之共同販賣毒品所得新│
│  │            │臺幣伍佰元，應與高素錦、陳永得連帶沒收之，如全部或一部不能沒收時│
│  │            │，以其與高素錦、陳永得之財產連帶抵償之。                        │
│  │            ├────────────────────────────────┤
│  │            │高素錦共同販賣第一級毒品，處有期徒刑拾伍年陸月，如附表四編號1至4│
│  │            │所示之物，沒收，其中未扣案如附表四編號3至4所示之物，如全部或一部│
│  │            │不能沒收，與鄧憲盛、陳永得連帶追徵其價額。未扣案之共同販賣毒品所│
│  │            │得新臺幣伍佰元，應與鄧憲盛、陳永得連帶沒收之，如全部或一部不能沒│
│  │            │收時，以其與鄧憲盛、陳永得之財產連帶抵償之。                    │
│  │            ├────────────────────────────────┤
│  │            │陳永得共同販賣第一級毒品，累犯，處有期徒刑捌年貳月，如附表四編號│
│  │            │1至4所示之物，沒收，其中未扣案如附表四編號3至4所示之物，如全部或│
│  │            │一部不能沒收，與鄧憲盛、高素錦連帶追徵其價額。未扣案之共同販賣毒│
│  │            │品所得新臺幣伍佰元，應與鄧憲盛、高素錦連帶沒收之，如全部或一部不│
│  │            │能沒收時，以其與鄧憲盛、高素錦之財產連帶抵償之。                │
├─┼──────┼────────────────────────────────┤
│3 │附表二編號3 │鄧憲盛共同販賣第一級毒品，處有期徒刑拾陸年，如附表四編號1至4所示│
│  │            │之物，沒收，其中未扣案如附表四編號3至4所示之物，如全部或一部不能│
│  │            │沒收，與高素錦、陳永得連帶追徵其價額。未扣案之共同販賣毒品所得新│
│  │            │臺幣伍佰元，應與高素錦、陳永得連帶沒收之，如全部或一部不能沒收時│
│  │            │，以其與高素錦、陳永得之財產連帶抵償之。                        │
│  │            ├────────────────────────────────┤
│  │            │高素錦共同販賣第一級毒品，處有期徒刑拾伍年陸月，如附表四編號1至4│
│  │            │所示之物，沒收，其中未扣案如附表四編號3至4所示之物，如全部或一部│
│  │            │不能沒收，與鄧憲盛、陳永得連帶追徵其價額。未扣案之共同販賣毒品所│
│  │            │得新臺幣伍佰元，應與鄧憲盛、陳永得連帶沒收之，如全部或一部不能沒│
│  │            │收時，以其與鄧憲盛、陳永得之財產連帶抵償之。                    │
│  │            ├────────────────────────────────┤
│  │            │陳永得共同販賣第一級毒品，累犯，處有期徒刑捌年貳月，如附表四編號│
│  │            │1至4所示之物，沒收，其中未扣案如附表四編號3至4所示之物，如全部或│
│  │            │一部不能沒收，與鄧憲盛、高素錦連帶追徵其價額。未扣案之共同販賣毒│
│  │            │品所得新臺幣伍佰元，應與鄧憲盛、高素錦連帶沒收之，如全部或一部不│
│  │            │能沒收時，以其與鄧憲盛、高素錦之財產連帶抵償之。                │
├─┼──────┼────────────────────────────────┤
│4 │附表二編號4 │鄧憲盛共同販賣第一級毒品，處有期徒刑拾陸年，如附表四編號1至4所示│
│  │            │之物，沒收，其中未扣案如附表四編號3至4所示之物，如全部或一部不能│
│  │            │沒收，與高素錦、陳永得連帶追徵其價額。未扣案之共同販賣毒品所得新│
│  │            │臺幣伍佰元，應與高素錦、陳永得連帶沒收之，如全部或一部不能沒收時│
│  │            │，以其與高素錦、陳永得之財產連帶抵償之。                        │
│  │            ├────────────────────────────────┤
│  │            │高素錦共同販賣第一級毒品，處有期徒刑拾伍年陸月，如附表四編號1至4│
│  │            │所示之物，沒收，其中未扣案如附表四編號3至4所示之物，如全部或一部│
│  │            │不能沒收，與鄧憲盛、陳永得連帶追徵其價額。未扣案之共同販賣毒品所│
│  │            │得新臺幣伍佰元，應與鄧憲盛、陳永得連帶沒收之，如全部或一部不能沒│
│  │            │收時，以其與鄧憲盛、陳永得之財產連帶抵償之。                    │
│  │            ├────────────────────────────────┤
│  │            │陳永得共同販賣第一級毒品，累犯，處有期徒刑捌年貳月，如附表四編號│
│  │            │1至4所示之物，沒收，其中未扣案如附表四編號3至4所示之物，如全部或│
│  │            │一部不能沒收，與鄧憲盛、高素錦連帶追徵其價額。未扣案之共同販賣毒│
│  │            │品所得新臺幣伍佰元，應與鄧憲盛、高素錦連帶沒收之，如全部或一部不│
│  │            │能沒收時，以其與鄧憲盛、高素錦之財產連帶抵償之。                │
├─┼──────┼────────────────────────────────┤
│5 │附表二編號5 │鄧憲盛共同販賣第一級毒品，處有期徒刑拾陸年，如附表四編號1至4所示│
│  │            │之物，沒收，其中未扣案如附表四編號3至4所示之物，如全部或一部不能│
│  │            │沒收，與高素錦、陳永得連帶追徵其價額。未扣案之共同販賣毒品所得新│
│  │            │臺幣伍佰元，應與高素錦、陳永得連帶沒收之，如全部或一部不能沒收時│
│  │            │，以其與高素錦、陳永得之財產連帶抵償之。                        │
│  │            ├────────────────────────────────┤
│  │            │高素錦共同販賣第一級毒品，處有期徒刑拾伍年陸月，如附表四編號1至4│
│  │            │所示之物，沒收，其中未扣案如附表四編號3至4所示之物，如全部或一部│
│  │            │不能沒收，與鄧憲盛、陳永得連帶追徵其價額。未扣案之共同販賣毒品所│
│  │            │得新臺幣伍佰元，應與鄧憲盛、陳永得連帶沒收之，如全部或一部不能沒│
│  │            │收時，以其與鄧憲盛、陳永得之財產連帶抵償之。                    │
│  │            ├────────────────────────────────┤
│  │            │陳永得共同販賣第一級毒品，累犯，處有期徒刑捌年貳月，如附表四編號│
│  │            │1至4所示之物，沒收，其中未扣案如附表四編號3至4所示之物，如全部或│
│  │            │一部不能沒收，與鄧憲盛、高素錦連帶追徵其價額。未扣案之共同販賣毒│
│  │            │品所得新臺幣伍佰元，應與鄧憲盛、高素錦連帶沒收之，如全部或一部不│
│  │            │能沒收時，以其與鄧憲盛、高素錦之財產連帶抵償之。                │
├─┼──────┼────────────────────────────────┤
│6 │附表二編號6 │鄧憲盛共同販賣第一級毒品，處有期徒刑拾陸年，如附表四編號1至4所示│
│  │            │之物，沒收，其中未扣案如附表四編號3至4所示之物，如全部或一部不能│
│  │            │沒收，與高素錦、陳永得連帶追徵其價額。未扣案之共同販賣毒品所得新│
│  │            │臺幣伍佰元，應與高素錦、陳永得連帶沒收之，如全部或一部不能沒收時│
│  │            │，以其與高素錦、陳永得之財產連帶抵償之。                        │
│  │            ├────────────────────────────────┤
│  │            │高素錦共同販賣第一級毒品，處有期徒刑拾伍年陸月，如附表四編號1至4│
│  │            │所示之物，沒收，其中未扣案如附表四編號3至4所示之物，如全部或一部│
│  │            │不能沒收，與鄧憲盛、陳永得連帶追徵其價額。未扣案之共同販賣毒品所│
│  │            │得新臺幣伍佰元，應與鄧憲盛、陳永得連帶沒收之，如全部或一部不能沒│
│  │            │收時，以其與鄧憲盛、陳永得之財產連帶抵償之。                    │
│  │            ├────────────────────────────────┤
│  │            │陳永得共同販賣第一級毒品，累犯，處有期徒刑捌年貳月，如附表四編號│
│  │            │1至4所示之物，沒收，其中未扣案如附表四編號3至4所示之物，如全部或│
│  │            │一部不能沒收，與鄧憲盛、高素錦連帶追徵其價額。未扣案之共同販賣毒│
│  │            │品所得新臺幣伍佰元，應與鄧憲盛、高素錦連帶沒收之，如全部或一部不│
│  │            │能沒收時，以其與鄧憲盛、高素錦之財產連帶抵償之。                │
├─┼──────┼────────────────────────────────┤
│7 │附表二編號7 │鄧憲盛共同販賣第一級毒品，處有期徒刑拾陸年，如附表四編號1至4所示│
│  │            │之物，沒收，其中未扣案如附表四編號3至4所示之物，如全部或一部不能│
│  │            │沒收，與高素錦、陳永得連帶追徵其價額。未扣案之共同販賣毒品所得新│
│  │            │臺幣壹仟元，應與高素錦、陳永得連帶沒收之，如全部或一部不能沒收時│
│  │            │，以其與高素錦、陳永得之財產連帶抵償之。                        │
│  │            ├────────────────────────────────┤
│  │            │高素錦共同販賣第一級毒品，處有期徒刑拾伍年陸月，如附表四編號1至4│
│  │            │所示之物，沒收，其中未扣案如附表四編號3至4所示之物，如全部或一部│
│  │            │不能沒收，與鄧憲盛、陳永得連帶追徵其價額。未扣案之共同販賣毒品所│
│  │            │得新臺幣壹仟元，應與鄧憲盛、陳永得連帶沒收之，如全部或一部不能沒│
│  │            │收時，以其與鄧憲盛、陳永得之財產連帶抵償之。                    │
│  │            ├────────────────────────────────┤
│  │            │陳永得共同販賣第一級毒品，累犯，處有期徒刑捌年貳月，如附表四編號│
│  │            │1至4所示之物，沒收，其中未扣案如附表四編號3至4所示之物，如全部或│
│  │            │一部不能沒收，與鄧憲盛、高素錦連帶追徵其價額。未扣案之共同販賣毒│
│  │            │品所得新臺幣壹仟元，應與鄧憲盛、高素錦連帶沒收之，如全部或一部不│
│  │            │能沒收時，以其與鄧憲盛、高素錦之財產連帶抵償之。                │
├─┼──────┼────────────────────────────────┤
│8 │附表二編號8 │鄧憲盛共同販賣第一級毒品，處有期徒刑拾陸年，如附表四編號1至4所示│
│  │            │之物，沒收，其中未扣案如附表四編號3至4所示之物，如全部或一部不能│
│  │            │沒收，與高素錦、陳永得連帶追徵其價額。未扣案之共同販賣毒品所得新│
│  │            │臺幣伍佰元，應與高素錦、陳永得連帶沒收之，如全部或一部不能沒收時│
│  │            │，以其與高素錦、陳永得之財產連帶抵償之。                        │
│  │            ├────────────────────────────────┤
│  │            │高素錦共同販賣第一級毒品，處有期徒刑拾伍年陸月，如附表四編號1至4│
│  │            │所示之物，沒收，其中未扣案如附表四編號3至4所示之物，如全部或一部│
│  │            │不能沒收，與鄧憲盛、陳永得連帶追徵其價額。未扣案之共同販賣毒品所│
│  │            │得新臺幣伍佰元，應與鄧憲盛、陳永得連帶沒收之，如全部或一部不能沒│
│  │            │收時，以其與鄧憲盛、陳永得之財產連帶抵償之。                    │
│  │            ├────────────────────────────────┤
│  │            │陳永得共同販賣第一級毒品，累犯，處有期徒刑捌年貳月，如附表四編號│
│  │            │1至4所示之物，沒收，其中未扣案如附表四編號3至4所示之物，如全部或│
│  │            │一部不能沒收，與鄧憲盛、高素錦連帶追徵其價額。未扣案之共同販賣毒│
│  │            │品所得新臺幣伍佰元，應與鄧憲盛、高素錦連帶沒收之，如全部或一部不│
│  │            │能沒收時，以其與鄧憲盛、高素錦之財產連帶抵償之。                │
├─┼──────┼────────────────────────────────┤
│9 │附表二編號9 │鄧憲盛共同販賣第一級毒品，處有期徒刑拾陸年，如附表四編號1至4所示│
│  │            │之物，沒收，其中未扣案如附表四編號3至4所示之物，如全部或一部不能│
│  │            │沒收，與高素錦、陳永得連帶追徵其價額。未扣案之共同販賣毒品所得新│
│  │            │臺幣壹仟元，應與高素錦、陳永得連帶沒收之，如全部或一部不能沒收時│
│  │            │，以其與高素錦、陳永得之財產連帶抵償之。                        │
│  │            ├────────────────────────────────┤
│  │            │高素錦共同販賣第一級毒品，處有期徒刑拾伍年陸月，如附表四編號1至4│
│  │            │所示之物，沒收，其中未扣案如附表四編號3至4所示之物，如全部或一部│
│  │            │不能沒收，與鄧憲盛、陳永得連帶追徵其價額。未扣案之共同販賣毒品所│
│  │            │得新臺幣壹仟元，應與鄧憲盛、陳永得連帶沒收之，如全部或一部不能沒│
│  │            │收時，以其與鄧憲盛、陳永得之財產連帶抵償之。                    │
│  │            ├────────────────────────────────┤
│  │            │陳永得共同販賣第一級毒品，累犯，處有期徒刑捌年貳月，如附表四編號│
│  │            │1至4所示之物，沒收，其中未扣案如附表四編號3至4所示之物，如全部或│
│  │            │一部不能沒收，與鄧憲盛、高素錦連帶追徵其價額。未扣案之共同販賣毒│
│  │            │品所得新臺幣壹仟元，應與鄧憲盛、高素錦連帶沒收之，如全部或一部不│
│  │            │能沒收時，以其與鄧憲盛、高素錦之財產連帶抵償之。                │
├─┼──────┼────────────────────────────────┤
│10│附表二編號10│鄧憲盛共同販賣第一級毒品，處有期徒刑拾陸年，如附表四編號1至4所示│
│  │            │之物，沒收，其中未扣案如附表四編號3至4所示之物，如全部或一部不能│
│  │            │沒收，與高素錦、陳永得連帶追徵其價額。未扣案之共同販賣毒品所得新│
│  │            │臺幣伍佰元，應與高素錦、陳永得連帶沒收之，如全部或一部不能沒收時│
│  │            │，以其與高素錦、陳永得之財產連帶抵償之。                        │
│  │            ├────────────────────────────────┤
│  │            │高素錦共同販賣第一級毒品，處有期徒刑拾伍年陸月，如附表四編號1至4│
│  │            │所示之物，沒收，其中未扣案如附表四編號3至4所示之物，如全部或一部│
│  │            │不能沒收，與鄧憲盛、陳永得連帶追徵其價額。未扣案之共同販賣毒品所│
│  │            │得新臺幣伍佰元，應與鄧憲盛、陳永得連帶沒收之，如全部或一部不能沒│
│  │            │收時，以其與鄧憲盛、陳永得之財產連帶抵償之。                    │
│  │            ├────────────────────────────────┤
│  │            │陳永得共同販賣第一級毒品，累犯，處有期徒刑捌年貳月，如附表四編號│
│  │            │1至4所示之物，沒收，其中未扣案如附表四編號3至4所示之物，如全部或│
│  │            │一部不能沒收，與鄧憲盛、高素錦連帶追徵其價額。未扣案之共同販賣毒│
│  │            │品所得新臺幣伍佰元，應與鄧憲盛、高素錦連帶沒收之，如全部或一部不│
│  │            │能沒收時，以其與鄧憲盛、高素錦之財產連帶抵償之。                │
├─┼──────┼────────────────────────────────┤
│11│附表二編號11│鄧憲盛共同販賣第一級毒品，處有期徒刑拾陸年，如附表四編號1至4所示│
│  │            │之物，沒收，其中未扣案如附表四編號3至4所示之物，如全部或一部不能│
│  │            │沒收，與高素錦、陳永得連帶追徵其價額。未扣案之共同販賣毒品所得新│
│  │            │臺幣伍佰元，應與高素錦、陳永得連帶沒收之，如全部或一部不能沒收時│
│  │            │，以其與高素錦、陳永得之財產連帶抵償之。                        │
│  │            ├────────────────────────────────┤
│  │            │高素錦共同販賣第一級毒品，處有期徒刑拾伍年陸月，如附表四編號1至4│
│  │            │所示之物，沒收，其中未扣案如附表四編號3至4所示之物，如全部或一部│
│  │            │不能沒收，與鄧憲盛、陳永得連帶追徵其價額。未扣案之共同販賣毒品所│
│  │            │得新臺幣伍佰元，應與鄧憲盛、陳永得連帶沒收之，如全部或一部不能沒│
│  │            │收時，以其與鄧憲盛、陳永得之財產連帶抵償之。                    │
│  │            ├────────────────────────────────┤
│  │            │陳永得共同販賣第一級毒品，累犯，處有期徒刑捌年貳月，如附表四編號│
│  │            │1至4所示之物，沒收，其中未扣案表四編號3至4所示之物，如全部或一部│
│  │            │不能沒收，與鄧憲盛、高素錦連帶連帶追徵其價額。未扣案之共同販賣毒│
│  │            │品所得新臺幣伍佰元，應與鄧憲盛、高素錦連帶沒收之，如全部或一部不│
│  │            │能沒收時，以其與鄧憲盛、高素錦之財產連帶抵償之。                │
├─┼──────┼────────────────────────────────┤
│12│附表二編號12│鄧憲盛共同販賣第一級毒品，處有期徒刑拾陸年，如附表四編號1至4所示│
│  │            │之物，沒收，其中未扣案如附表四編號3至4所示之物，如全部或一部不能│
│  │            │沒收，與高素錦、陳永得連帶追徵其價額。未扣案之共同販賣毒品所得新│
│  │            │臺幣壹仟元，應與高素錦、陳永得連帶沒收之，如全部或一部不能沒收時│
│  │            │，以其與高素錦、陳永得之財產連帶抵償之。                        │
│  │            ├────────────────────────────────┤
│  │            │高素錦共同販賣第一級毒品，處有期徒刑拾伍年陸月，如附表四編號1至4│
│  │            │所示之物，沒收，其中未扣案如附表四編號3至4所示之物，如全部或一部│
│  │            │不能沒收，與鄧憲盛、陳永得連帶追徵其價額。未扣案之共同販賣毒品所│
│  │            │得新臺幣壹仟元，應與鄧憲盛、陳永得連帶沒收之，如全部或一部不能沒│
│  │            │收時，以其與鄧憲盛、陳永得之財產連帶抵償之。                    │
│  │            ├────────────────────────────────┤
│  │            │陳永得共同販賣第一級毒品，累犯，處有期徒刑捌年貳月，如附表四編號│
│  │            │1至4所示之物，沒收，其中未扣案如附表四編號3至4所示之物，如全部或│
│  │            │一部不能沒收，與鄧憲盛、高素錦連帶追徵其價額。未扣案之共同販賣毒│
│  │            │品所得新臺幣壹仟元，應與鄧憲盛、高素錦連帶沒收之，如全部或一部不│
│  │            │能沒收時，以其與鄧憲盛、高素錦之財產連帶抵償之。                │
├─┼──────┼────────────────────────────────┤
│13│附表二編號13│鄧憲盛共同販賣第一級毒品，處有期徒刑拾陸年，如附表四編號1至4所示│
│  │            │之物，沒收，其中未扣案如附表四編號3至4所示之物，如全部或一部不能│
│  │            │沒收，與高素錦、陳永得連帶追徵其價額。未扣案之共同販賣毒品所得新│
│  │            │臺幣壹仟元，應與高素錦、陳永得連帶沒收之，如全部或一部不能沒收時│
│  │            │，以其與高素錦、陳永得之財產連帶抵償之。                        │
│  │            ├────────────────────────────────┤
│  │            │高素錦共同販賣第一級毒品，處有期徒刑拾伍年陸月，如附表四編號1至4│
│  │            │所示之物，沒收，其中未扣案如附表四編號3至4所示之物，如全部或一部│
│  │            │不能沒收，與鄧憲盛、陳永得連帶追徵其價額。未扣案之共同販賣毒品所│
│  │            │得新臺幣壹仟元，應與鄧憲盛、陳永得連帶沒收之，如全部或一部不能沒│
│  │            │收時，以其與鄧憲盛、陳永得之財產連帶抵償之。                    │
│  │            ├────────────────────────────────┤
│  │            │陳永得共同販賣第一級毒品，累犯，處有期徒刑捌年貳月，如附表四編號│
│  │            │1至4所示之物，沒收，其中未扣案如附表四編號3至4所示之物，如全部或│
│  │            │一部不能沒收，與鄧憲盛、高素錦連帶追徵其價額。未扣案之共同販賣毒│
│  │            │品所得新臺幣壹仟元，應與鄧憲盛、高素錦連帶沒收之，如全部或一部不│
│  │            │能沒收時，以其與鄧憲盛、高素錦之財產連帶抵償之。                │
├─┼──────┼────────────────────────────────┤
│14│附表二編號14│鄧憲盛共同販賣第一級毒品，處有期徒刑拾陸年，如附表四編號1至4所示│
│  │            │之物，沒收，其中未扣案如附表四編號3至4所示之物，如全部或一部不能│
│  │            │沒收，與高素錦、陳永得連帶追徵其價額。未扣案之共同販賣毒品所得新│
│  │            │臺幣壹仟元，應與高素錦、陳永得連帶沒收之，如全部或一部不能沒收時│
│  │            │，以其與高素錦、陳永得之財產連帶抵償之。                        │
│  │            ├────────────────────────────────┤
│  │            │高素錦共同販賣第一級毒品，處有期徒刑拾伍年陸月，如附表四編號1至4│
│  │            │所示之物，沒收，其中未扣案如附表四編號3至4所示之物，如全部或一部│
│  │            │不能沒收，與鄧憲盛、陳永得連帶追徵其價額。未扣案之共同販賣毒品所│
│  │            │得新臺幣壹仟元，應與鄧憲盛、陳永得連帶沒收之，如全部或一部不能沒│
│  │            │收時，以其與鄧憲盛、陳永得之財產連帶抵償之。                    │
│  │            ├────────────────────────────────┤
│  │            │陳永得共同販賣第一級毒品，累犯，處有期徒刑捌年貳月，如附表四編號│
│  │            │1至4所示之物，沒收，其中未扣案如附表四編號3至4所示之物，如全部或│
│  │            │一部不能沒收，與鄧憲盛、高素錦連帶追徵其價額。未扣案之共同販賣毒│
│  │            │品所得新臺幣壹仟元，應與鄧憲盛、高素錦連帶沒收之，如全部或一部不│
│  │            │能沒收時，以其與鄧憲盛、高素錦之財產連帶抵償之。                │
├─┼──────┼────────────────────────────────┤
│15│附表二編號15│鄧憲盛共同販賣第一級毒品，處有期徒刑拾陸年，如附表四編號1至4所示│
│  │            │之物，沒收，其中未扣案如附表四編號3至4所示之物，如全部或一部不能│
│  │            │沒收，與高素錦、陳永得連帶追徵其價額。未扣案之共同販賣毒品所得新│
│  │            │臺幣壹仟元，應與高素錦、陳永得連帶沒收之，如全部或一部不能沒收時│
│  │            │，以其與高素錦、陳永得之財產連帶抵償之。                        │
│  │            ├────────────────────────────────┤
│  │            │高素錦共同販賣第一級毒品，處有期徒刑拾伍年陸月，如附表四編號1至4│
│  │            │所示之物，沒收，其中未扣案如附表四編號3至4所示之物，如全部或一部│
│  │            │不能沒收，應與鄧憲盛、陳永得連帶追徵其價額。未扣案之共同販賣毒品│
│  │            │所得新臺幣壹仟元，應與鄧憲盛、陳永得連帶沒收之，如全部或一部不能│
│  │            │沒收時，以其與鄧憲盛、陳永得之財產連帶抵償之。                  │
│  │            ├────────────────────────────────┤
│  │            │陳永得共同販賣第一級毒品，累犯，處有期徒刑捌年貳月，如附表四編號│
│  │            │1至4所示之物，沒收，其中未扣案如附表四編號3至4所示之物，如全部或│
│  │            │一部不能沒收，與鄧憲盛、高素錦連帶追徵其價額。未扣案之共同販賣毒│
│  │            │品所得新臺幣壹仟元，應與鄧憲盛、高素錦連帶沒收之，如全部或一部不│
│  │            │能沒收時，以其與鄧憲盛、高素錦之財產連帶抵償之。                │
├─┼──────┼────────────────────────────────┤
│16│附表二編號16│鄧憲盛共同販賣第一級毒品，處有期徒刑拾陸年，如附表四編號1至4所示│
│  │            │之物，沒收，其中未扣案如附表四編號3至4所示之物，如全部或一部不能│
│  │            │沒收，與高素錦、陳永得連帶追徵其價額。未扣案之共同販賣毒品所得新│
│  │            │臺幣伍佰元，應與高素錦、陳永得連帶沒收之，如全部或一部不能沒收時│
│  │            │，以其與高素錦、陳永得之財產連帶抵償之。                        │
│  │            ├────────────────────────────────┤
│  │            │高素錦共同販賣第一級毒品，處有期徒刑拾伍年陸月，如附表四編號1至4│
│  │            │所示之物，沒收，其中未扣案如附表四編號3至4所示之物，如全部或一部│
│  │            │不能沒收，與鄧憲盛、陳永得連帶追徵其價額。未扣案之共同販賣毒品所│
│  │            │得新臺幣伍佰元，應與鄧憲盛、陳永得連帶沒收之，如全部或一部不能沒│
│  │            │收時，以其與鄧憲盛、陳永得之財產連帶抵償之。                    │
│  │            ├────────────────────────────────┤
│  │            │陳永得共同販賣第一級毒品，累犯，處有期徒刑捌年貳月，如附表四編號│
│  │            │1至4所示之物，沒收，其中未扣案如附表四編號3至4所示之物，如全部或│
│  │            │一部不能沒收，與鄧憲盛、高素錦連帶追徵其價額。未扣案之共同販賣毒│
│  │            │品所得新臺幣伍佰元，應與鄧憲盛、高素錦連帶沒收之，如全部或一部不│
│  │            │能沒收時，以其與鄧憲盛、高素錦之財產連帶抵償之。                │
├─┼──────┼────────────────────────────────┤
│17│附表二編號17│鄧憲盛共同販賣第一級毒品，處有期徒刑拾陸年，如附表四編號1至4所示│
│  │            │之物及共同販賣毒品所得皮包壹個，沒收，其中未扣案如附表四編號3至4│
│  │            │所示之物及共同販賣毒品所得皮包壹個，如全部或一部不能沒收，與高素│
│  │            │錦、陳永得連帶追徵其價額。                                      │
│  │            ├────────────────────────────────┤
│  │            │高素錦共同販賣第一級毒品，處有期徒刑拾伍年陸月，如附表四編號1至4│
│  │            │所示之物及共同販賣毒品所得皮包壹個，沒收，其中未扣案如附表四編號│
│  │            │3至4所示之物，如全部或一部不能沒收及共同販賣毒品所得皮包壹個，與│
│  │            │鄧憲盛、陳永得連帶連帶追徵其價額。                              │
│  │            ├────────────────────────────────┤
│  │            │陳永得共同販賣第一級毒品，累犯，處有期徒刑捌年貳月，如附表四編號│
│  │            │1至4所示之物及共同販賣毒品所得皮包壹個，沒收，其中未扣案如附表四│
│  │            │編號3至4所示之物及共同販賣毒品所得皮包壹個，如全部或一部不能沒收│
│  │            │，與鄧憲盛、高素錦連帶追徵其價額。                              │
├─┼──────┼────────────────────────────────┤
│18│附表二編號18│鄧憲盛共同販賣第一級毒品，處有期徒刑拾陸年，如附表四編號1至4所示│
│  │            │之物，沒收，其中未扣案如附表四編號3至4所示之物，如全部或一部不能│
│  │            │沒收，與高素錦、陳永得連帶追徵其價額。未扣案之共同販賣毒品所得新│
│  │            │臺幣伍佰元，應與高素錦、陳永得連帶沒收之，如全部或一部不能沒收時│
│  │            │，以其與高素錦、陳永得之財產連帶抵償之。                        │
│  │            ├────────────────────────────────┤
│  │            │高素錦共同販賣第一級毒品，處有期徒刑拾伍年陸月，如附表四編號1至4│
│  │            │所示之物，沒收，其中未扣案如附表四編號3至4所示之物，如全部或一部│
│  │            │不能沒收，與鄧憲盛、陳永得連帶追徵其價額。未扣案之共同販賣毒品所│
│  │            │得新臺幣伍佰元，應與鄧憲盛、陳永得連帶沒收之，如全部或一部不能沒│
│  │            │收時，以其與鄧憲盛、陳永得之財產連帶抵償之。                    │
│  │            ├────────────────────────────────┤
│  │            │陳永得共同販賣第一級毒品，累犯，處有期徒刑捌年貳月，如附表四編號│
│  │            │1至4所示之物，沒收，其中未扣案如附表四編號3至4所示之物，如全部或│
│  │            │一部不能沒收，與鄧憲盛、高素錦連帶追徵其價額。未扣案之共同販賣毒│
│  │            │品所得新臺幣伍佰元與鄧憲盛、高素錦連帶沒收之，如全部或一部不能沒│
│  │            │收時，以其與鄧憲盛、高素錦之財產連帶抵償之。                    │
├─┼──────┼────────────────────────────────┤
│19│附表二編號19│鄧憲盛共同販賣第一級毒品，處有期徒刑拾陸年，如附表四編號1至4所示│
│  │            │之物，沒收，其中未扣案如附表四編號3至4所示之物，如全部或一部不能│
│  │            │沒收，與高素錦、陳永得連帶追徵其價額。未扣案之共同販賣毒品所得新│
│  │            │臺幣伍佰元，應與高素錦、陳永得連帶沒收之，如全部或一部不能沒收時│
│  │            │，以其與高素錦、陳永得之財產連帶抵償之。                        │
│  │            ├────────────────────────────────┤
│  │            │高素錦共同販賣第一級毒品，處有期徒刑拾伍年陸月，如附表四編號1至4│
│  │            │所示之物，沒收，其中未扣案如附表四編號3至4所示之物，如全部或一部│
│  │            │不能沒收，與鄧憲盛、陳永得連帶追徵其價額。未扣案之共同販賣毒品所│
│  │            │得新臺幣伍佰元，應與鄧憲盛、陳永得連帶沒收之，如全部或一部不能沒│
│  │            │收時，以其與鄧憲盛、陳永得之財產連帶抵償之。                    │
│  │            ├────────────────────────────────┤
│  │            │陳永得共同販賣第一級毒品，累犯，處有期徒刑捌年貳月，如附表四編號│
│  │            │1至4所示之物，沒收，其中未扣案如附表四編號3至4所示之物，如全部或│
│  │            │一部不能沒收，與鄧憲盛、高素錦連帶追徵其價額。未扣案之共同販賣毒│
│  │            │品所得新臺幣伍佰元，應與鄧憲盛、高素錦連帶沒收之，如全部或一部不│
│  │            │能沒收時，以其與鄧憲盛、高素錦之財產連帶抵償之。                │
├─┼──────┼────────────────────────────────┤
│20│附表二編號20│鄧憲盛共同販賣第一級毒品，處有期徒刑拾陸年，如附表四編號1至4所示│
│  │            │之物，沒收，其中未扣案如附表四編號3至4所示之物，如全部或一部不能│
│  │            │沒收，與高素錦、陳永得連帶追徵其價額。未扣案之共同販賣毒品所得新│
│  │            │臺幣伍佰元，應與高素錦、陳永連帶沒收之，如全部或一部不能沒收時，│
│  │            │以其與高素錦、陳永得之財產連帶抵償之。                          │
│  │            ├────────────────────────────────┤
│  │            │高素錦共同販賣第一級毒品，處有期徒刑拾伍年陸月，如附表四編號1至4│
│  │            │所示之物，沒收，其中未扣案如附表四編號3至4所示之物，如全部或一部│
│  │            │不能沒收，與鄧憲盛、陳永得連帶追徵其價額。未扣案之共同販賣毒品所│
│  │            │得新臺幣伍佰元，應與鄧憲盛、陳永得連帶沒收之，如全部或一部不能沒│
│  │            │收時，以其與鄧憲盛、陳永得之財產連帶抵償之。                    │
│  │            ├────────────────────────────────┤
│  │            │陳永得共同販賣第一級毒品，累犯，處有期徒刑捌年貳月，如附表四編號│
│  │            │1至4所示之物，沒收，其中未扣案如附表四編號3至4所示之物，如全部或│
│  │            │一部不能沒收，與鄧憲盛、高素錦連帶追徵其價額。未扣案之共同販賣毒│
│  │            │品所得新臺幣伍佰元，應與鄧憲盛、高素錦連帶沒收之，如全部或一部不│
│  │            │能沒收時，以其與鄧憲盛、高素錦之財產連帶抵償之。                │
├─┼──────┼────────────────────────────────┤
│21│附表二編號21│鄧憲盛共同販賣第一級毒品，處有期徒刑拾陸年，如附表四編號1至4所示│
│  │            │之物，沒收，其中未扣案如附表四編號3至4所示之物，如全部或一部不能│
│  │            │沒收，與高素錦、陳永得連帶追徵其價額。未扣案之共同販賣毒品所得新│
│  │            │臺幣伍佰元，應與高素錦、陳永得連帶沒收之，如全部或一部不能沒收時│
│  │            │，以其與高素錦、陳永得之財產連帶抵償之。                        │
│  │            ├────────────────────────────────┤
│  │            │高素錦共同販賣第一級毒品，處有期徒刑拾伍年陸月，如附表四編號1至4│
│  │            │所示之物，沒收，其中未扣案如附表四編號3至4所示之物，如全部或一部│
│  │            │不能沒收，與鄧憲盛、陳永得連帶追徵其價額。未扣案之共同販賣毒品所│
│  │            │得新臺幣伍佰元，應與鄧憲盛、陳永得連帶沒收之，如全部或一部不能沒│
│  │            │收時，以其與鄧憲盛、陳永得之財產連帶抵償之。                    │
│  │            ├────────────────────────────────┤
│  │            │陳永得共同販賣第一級毒品，累犯，處有期徒刑捌年貳月，如附表四編號│
│  │            │1至4所示之物，沒收，其中未扣案如附表四編號3至4所示之物，如全部或│
│  │            │一部不能沒收，與鄧憲盛、高素錦連帶追徵其價額。未扣案之共同販賣毒│
│  │            │品所得新臺幣伍佰元，應與鄧憲盛、高素錦連帶沒收之，如全部或一部不│
│  │            │能沒收時，以其與鄧憲盛、高素錦之財產連帶抵償之。                │
├─┼──────┼────────────────────────────────┤
│22│附表二編號22│鄧憲盛共同販賣第一級毒品，處有期徒刑拾陸年，如附表四編號1至4所示│
│  │            │之物，沒收，其中未扣案如附表四編號3至4所示之物，如全部或一部不能│
│  │            │沒收，與高素錦、陳永得連帶追徵其價額。未扣案之共同販賣毒品所得新│
│  │            │臺幣伍佰元，應與高素錦、陳永得連帶沒收之，如全部或一部不能沒收時│
│  │            │，以其與高素錦、陳永得之財產連帶抵償之。                        │
│  │            ├────────────────────────────────┤
│  │            │高素錦共同販賣第一級毒品，處有期徒刑拾伍年陸月。如附表四編號1至4│
│  │            │所示之物，沒收，其中未扣案如附表四編號3至4所示之物，如全部或一部│
│  │            │不能沒收，與鄧憲盛、陳永得連帶追徵其價額。未扣案之共同販賣毒品所│
│  │            │得新臺幣伍佰元，應與鄧憲盛、陳永得連帶沒收之，如全部或一部不能沒│
│  │            │收時，以其與鄧憲盛、陳永得之財產連帶抵償之。                    │
│  │            ├────────────────────────────────┤
│  │            │陳永得共同販賣第一級毒品，累犯，處有期徒刑捌年貳月，如附表四編號│
│  │            │1至4所示之物，沒收，其中未扣案如附表四編號3至4所示之物，如全部或│
│  │            │一部不能沒收，與鄧憲盛、高素錦連帶追徵其價額。未扣案之共同販賣毒│
│  │            │品所得新臺幣伍佰元，應與鄧憲盛、高素錦連帶沒收之，如全部或一部不│
│  │            │能沒收時，以其與鄧憲盛、高素錦之財產連帶抵償之。                │
├─┼──────┼────────────────────────────────┤
│23│附表二編號23│鄧憲盛共同販賣第一級毒品，處有期徒刑拾陸年，如附表四編號1至4所示│
│  │            │之物，沒收，其中未扣案如附表四編號3至4所示之物，如全部或一部不能│
│  │            │沒收，與高素錦、陳永得連帶追徵其價額。未扣案之共同販賣毒品所得新│
│  │            │臺幣伍佰元，應與高素錦、陳永得連帶沒收之，如全部或一部不能沒收時│
│  │            │，以其與高素錦、陳永得之財產連帶抵償之。                        │
│  │            ├────────────────────────────────┤
│  │            │高素錦共同販賣第一級毒品，處有期徒刑拾伍年陸月，如附表四編號1至4│
│  │            │所示之物，沒收，其中未扣案如附表四編號3至4所示之物，如全部或一部│
│  │            │不能沒收，與鄧憲盛、陳永得連帶追徵其價額。未扣案之共同販賣毒品所│
│  │            │得新臺幣伍佰元，應與鄧憲盛、陳永得連帶沒收之，如全部或一部不能沒│
│  │            │收時，以其與鄧憲盛、陳永得之財產連帶抵償之。                    │
│  │            ├────────────────────────────────┤
│  │            │陳永得共同販賣第一級毒品，累犯，處有期徒刑捌年貳月，如附表四編號│
│  │            │1至4所示之物，沒收，其中未扣案如附表四編號3至4所示之物，如全部或│
│  │            │一部不能沒收，與鄧憲盛、高素錦連帶追徵其價額。未扣案之共同販賣毒│
│  │            │品所得新臺幣伍佰元，應與鄧憲盛、高素錦連帶沒收之，如全部或一部不│
│  │            │能沒收時，以其與鄧憲盛、高素錦之財產連帶抵償之。                │
├─┼──────┼────────────────────────────────┤
│24│附表二編號24│鄧憲盛共同販賣第一級毒品，處有期徒刑拾陸年，如附表四編號1至4所示│
│  │            │之物，沒收，其中未扣案如附表四編號3至4所示之物，如全部或一部不能│
│  │            │沒收，與高素錦、陳永得連帶追徵其價額。未扣案之共同販賣毒品所得新│
│  │            │臺幣伍佰元，應與高素錦、陳永得連帶沒收之，如全部或一部不能沒收時│
│  │            │，以其與高素錦、陳永得之財產連帶抵償之。                        │
│  │            ├────────────────────────────────┤
│  │            │高素錦共同販賣第一級毒品，處有期徒刑拾伍年陸月，如附表四編號1至4│
│  │            │所示之物，沒收，其中未扣案如附表四編號3至4所示之物，如全部或一部│
│  │            │不能沒收，與鄧憲盛、陳永得連帶追徵其價額。未扣案之共同販賣毒品所│
│  │            │得新臺幣伍佰元，應與鄧憲盛、陳永得連帶沒收之，如全部或一部不能沒│
│  │            │收時，以其與鄧憲盛、陳永得之財產連帶抵償之。                    │
│  │            ├────────────────────────────────┤
│  │            │陳永得共同販賣第一級毒品，累犯，處有期徒刑捌年貳月，如附表四編號│
│  │            │1至4所示之物，沒收，其中未扣案如附表四編號3至4所示之物，如全部或│
│  │            │一部不能沒收，與鄧憲盛、高素錦連帶追徵其價額。未扣案之共同販賣毒│
│  │            │品所得新臺幣伍佰元，應與鄧憲盛、高素錦連帶沒收之，如全部或一部不│
│  │            │能沒收時，以其與鄧憲盛、高素錦之財產連帶抵償之。                │
├─┼──────┼────────────────────────────────┤
│25│附表二編號25│鄧憲盛共同販賣第一級毒品，處有期徒刑拾陸年，如附表四編號1至4所示│
│  │            │之物，沒收，其中未扣案如附表四編號3至4所示之物，如全部或一部不能│
│  │            │沒收，與高素錦、陳永得連帶追徵其價額。未扣案之共同販賣毒品所得新│
│  │            │臺幣伍佰元，應與高素錦、陳永得連帶沒收之，如全部或一部不能沒收時│
│  │            │，以其與高素錦、陳永得之財產連帶抵償之。                        │
│  │            ├────────────────────────────────┤
│  │            │高素錦共同販賣第一級毒品，處有期徒刑拾伍年陸月，如附表四編號1至4│
│  │            │所示之物，沒收，其中未扣案如附表四編號3至4所示之物，如全部或一部│
│  │            │不能沒收，與鄧憲盛、陳永得連帶追徵其價額。未扣案之共同販賣毒品所│
│  │            │得新臺幣伍佰元，應與鄧憲盛、陳永得連帶沒收之，如全部或一部不能沒│
│  │            │收時，以其與鄧憲盛、陳永得之財產連帶抵償之。                    │
│  │            ├────────────────────────────────┤
│  │            │陳永得共同販賣第一級毒品，累犯，處有期徒刑捌年貳月，如附表四編號│
│  │            │1至4所示之物，沒收，其中未扣案如附表四編號3至4所示之物，如全部或│
│  │            │一部不能沒收，與鄧憲盛、高素錦連帶追徵其價額。未扣案之共同販賣毒│
│  │            │品所得新臺幣伍佰元，應與鄧憲盛、高素錦連帶沒收之，如全部或一部不│
│  │            │能沒收時，以其與鄧憲盛、高素錦之財產連帶抵償之。                │
├─┼──────┼────────────────────────────────┤
│26│附表二編號26│鄧憲盛共同販賣第一級毒品，處有期徒刑拾陸年，如附表四編號1至4所示│
│  │            │之物，沒收，其中未扣案如附表四編號3至4所示之物，如全部或一部不能│
│  │            │沒收，與高素錦、陳永得連帶追徵其價額。未扣案之共同販賣毒品所得新│
│  │            │臺幣伍佰元，應與高素錦、陳永得連帶沒收之，如全部或一部不能沒收時│
│  │            │，以其與高素錦、陳永得之財產連帶抵償之。                        │
│  │            ├────────────────────────────────┤
│  │            │高素錦共同販賣第一級毒品，處有期徒刑拾伍年陸月，如附表四編號1至4│
│  │            │所示之物，沒收，其中未扣案如附表四編號3至4所示之物，如全部或一部│
│  │            │不能沒收，與鄧憲盛、陳永得連帶連帶追徵其價額。未扣案之共同販賣毒│
│  │            │品所得新臺幣伍佰元，應與鄧憲盛、陳永得連帶沒收之，如全部或一部不│
│  │            │能沒收時，以其與鄧憲盛、陳永得之財產連帶抵償之。                │
│  │            ├────────────────────────────────┤
│  │            │陳永得共同販賣第一級毒品，累犯，處有期徒刑捌年貳月，如附表四編號│
│  │            │1至4所示之物，沒收，其中未扣案如附表四編號3至4所示之物，如全部或│
│  │            │一部不能沒收，與鄧憲盛、高素錦連帶追徵其價額。未扣案之共同販賣毒│
│  │            │品所得新臺幣伍佰元，應與鄧憲盛、高素錦連帶沒收之，如全部或一部不│
│  │            │能沒收時，以其與鄧憲盛、高素錦之財產連帶抵償之。                │
├─┼──────┼────────────────────────────────┤
│27│附表二編號27│鄧憲盛共同販賣第一級毒品，處有期徒刑拾陸年，如附表四編號1至4所示│
│  │            │之物，沒收，其中未扣案如附表四編號3至4所示之物，如全部或一部不能│
│  │            │沒收，與高素錦、陳永得連帶追徵其價額。未扣案之共同販賣毒品所得新│
│  │            │臺幣伍佰元，應與高素錦、陳永得連帶沒收之，如全部或一部不能沒收時│
│  │            │，以其與高素錦、陳永得之財產連帶抵償之。                        │
│  │            ├────────────────────────────────┤
│  │            │高素錦共同販賣第一級毒品，處有期徒刑拾伍年陸月，如附表四編號1至4│
│  │            │所示之物，沒收，其中未扣案如附表四編號3至4所示之物，如全部或一部│
│  │            │不能沒收，與鄧憲盛、陳永得連帶追徵其價額。未扣案之共同販賣毒品所│
│  │            │得新臺幣伍佰元，應與鄧憲盛、陳永得連帶沒收之，如全部或一部不能沒│
│  │            │收時，以其與鄧憲盛、陳永得之財產連帶抵償之。                    │
│  │            ├────────────────────────────────┤
│  │            │陳永得共同販賣第一級毒品，累犯，處有期徒刑捌年貳月。如附表四編號│
│  │            │1至4所示之物，沒收，其中未扣案如附表四編號3至4所示之物，如全部或│
│  │            │一部不能沒收，與鄧憲盛、高素錦連帶連帶追徵其價額。未扣案之共同販│
│  │            │賣毒品所得新臺幣伍佰元，應與鄧憲盛、高素錦連帶沒收之，如全部或一│
│  │            │部不能沒收時，以其與鄧憲盛、高素錦之財產連帶抵償之。            │
├─┼──────┼────────────────────────────────┤
│28│附表二編號28│鄧憲盛共同販賣第一級毒品，處有期徒刑拾陸年，如附表四編號1至4所示│
│  │            │之物，沒收，其中未扣案如附表四編號3至4所示之物，如全部或一部不能│
│  │            │沒收，與高素錦、陳永得連帶追徵其價額。未扣案之共同販賣毒品所得新│
│  │            │臺幣壹仟元，應與高素錦、陳永得連帶沒收之，如全部或一部不能沒收時│
│  │            │，以其與高素錦、陳永得之財產連帶抵償之。                        │
│  │            ├────────────────────────────────┤
│  │            │高素錦共同販賣第一級毒品，處有期徒刑拾伍年陸月，如附表四編號1至4│
│  │            │所示之物，沒收，其中未扣案如附表四編號3至4所示之物，如全部或一部│
│  │            │不能沒收，與鄧憲盛、陳永得連帶追徵其價額。未扣案之共同販賣毒品所│
│  │            │得新臺幣壹仟元，應與鄧憲盛、陳永得連帶沒收之，如全部或一部不能沒│
│  │            │收時，以其與鄧憲盛、陳永得之財產連帶抵償之。                    │
│  │            ├────────────────────────────────┤
│  │            │陳永得共同販賣第一級毒品，累犯，處有期徒刑捌年貳月，如附表四編號│
│  │            │1至4所示之物，沒收，其中未扣案如附表四編號3至4所示之物，如全部或│
│  │            │一部不能沒收，與鄧憲盛、高素錦連帶追徵其價額。未扣案之共同販賣毒│
│  │            │品所得新臺幣壹仟元，應與鄧憲盛、高素錦連帶沒收之，如全部或一部不│
│  │            │能沒收時，以其與鄧憲盛、高素錦之財產連帶抵償之。                │
├─┼──────┼────────────────────────────────┤
│29│附表二編號29│鄧憲盛共同販賣第一級毒品，處有期徒刑拾陸年，如附表四編號1至4所示│
│  │            │之物，沒收，其中未扣案如附表四編號3至4所示之物，如全部或一部不能│
│  │            │沒收，與高素錦、陳永得連帶追徵其價額。未扣案之共同販賣毒品所得新│
│  │            │臺幣肆佰元，應與高素錦、陳永得連帶沒收之，如全部或一部不能沒收時│
│  │            │，以其與高素錦、陳永得之財產連帶抵償之。                        │
│  │            ├────────────────────────────────┤
│  │            │高素錦共同販賣第一級毒品，處有期徒刑拾伍年陸月，如附表四編號1至4│
│  │            │所示之物，沒收，其中未扣案如附表四編號3至4所示之物，如全部或一部│
│  │            │不能沒收，與鄧憲盛、陳永得連帶追徵其價額。未扣案之共同販賣毒品所│
│  │            │得新臺幣肆佰元，應與鄧憲盛、陳永得連帶沒收之，如全部或一部不能沒│
│  │            │收時，以其與鄧憲盛、陳永得之財產連帶抵償之。                    │
│  │            ├────────────────────────────────┤
│  │            │陳永得共同販賣第一級毒品，累犯，處有期徒刑捌年貳月，如附表四編號│
│  │            │1至4所示之物，沒收，其中未扣案如附表四編號3至4所示之物，如全部或│
│  │            │一部不能沒收，與鄧憲盛、高素錦連帶追徵其價額。未扣案之共同販賣毒│
│  │            │品所得新臺幣肆佰元，應與鄧憲盛、高素錦連帶沒收之，如全部或一部不│
│  │            │能沒收時，以其與鄧憲盛、高素錦之財產連帶抵償之。                │
├─┼──────┼────────────────────────────────┤
│30│附表二編號30│鄧憲盛共同販賣第一級毒品，處有期徒刑拾陸年，如附表四編號1至4所示│
│  │            │之物，沒收，其中未扣案如附表四編號3至4所示之物，如全部或一部不能│
│  │            │沒收，與高素錦、陳永得連帶追徵其價額。未扣案之共同販賣毒品所得新│
│  │            │臺幣參佰元，應與高素錦、陳永得連帶沒收之，如全部或一部不能沒收時│
│  │            │，以其與高素錦、陳永得之財產連帶抵償之。                        │
│  │            ├────────────────────────────────┤
│  │            │高素錦共同販賣第一級毒品，處有期徒刑拾伍年陸月，如附表四編號1至4│
│  │            │所示之物，沒收，其中未扣案如附表四編號3至4所示之物，如全部或一部│
│  │            │不能沒收，與鄧憲盛、陳永得連帶追徵其價額。未扣案之共同販賣毒品所│
│  │            │得新臺幣參佰元，應與鄧憲盛、陳永得連帶沒收之，如全部或一部不能沒│
│  │            │收時，以其與鄧憲盛、陳永得之財產連帶抵償之。                    │
│  │            ├────────────────────────────────┤
│  │            │陳永得共同販賣第一級毒品，累犯，處有期徒刑捌年貳月，如附表四編號│
│  │            │1至4所示之物，沒收，其中未扣案如附表四編號3至4所示之物，如全部或│
│  │            │一部不能沒收，與鄧憲盛、高素錦連帶追徵其價額。未扣案之共同販賣毒│
│  │            │品所得新臺幣參佰元，應與鄧憲盛、高素錦連帶沒收之，如全部或一部不│
│  │            │能沒收時，以其與鄧憲盛、高素錦之財產連帶抵償之。                │
├─┼──────┼────────────────────────────────┤
│31│附表二編號31│鄧憲盛共同販賣第一級毒品，處有期徒刑拾陸年，如附表四編號1至4所示│
│  │            │之物，沒收，其中未扣案如附表四編號3至4所示之物，如全部或一部不能│
│  │            │沒收，與高素錦、陳永得連帶追徵其價額。未扣案之共同販賣毒品所得新│
│  │            │臺幣貳佰元，應與高素錦、陳永得連帶沒收之，如全部或一部不能沒收時│
│  │            │，以其與高素錦、陳永得之財產連帶抵償之。                        │
│  │            ├────────────────────────────────┤
│  │            │高素錦共同販賣第一級毒品，處有期徒刑拾伍年陸月，如附表四編號1至4│
│  │            │所示之物，沒收，其中未扣案如附表四編號3至4所示之物，如全部或一部│
│  │            │不能沒收，與鄧憲盛、陳永得連帶追徵其價額。未扣案之共同販賣毒品所│
│  │            │得新臺幣貳佰元，應與鄧憲盛、陳永得連帶沒收之，如全部或一部不能沒│
│  │            │收時，以其與鄧憲盛、陳永得之財產連帶抵償之。                    │
│  │            ├────────────────────────────────┤
│  │            │陳永得共同販賣第一級毒品，累犯，處有期徒刑捌年貳月，如附表四編號│
│  │            │1至4所示之物，沒收，其中未扣案如附表四編號3至4所示之物，如全部或│
│  │            │一部不能沒收，與鄧憲盛、高素錦連帶追徵其價額。未扣案之共同販賣毒│
│  │            │品所得新臺幣貳佰元，應與鄧憲盛、高素錦連帶沒收之，如全部或一部不│
│  │            │能沒收時，以其與鄧憲盛、高素錦之財產連帶抵償之。                │
├─┼──────┼────────────────────────────────┤
│32│附表二編號32│鄧憲盛共同販賣第一級毒品，處有期徒刑拾陸年，如附表四編號1至4所示│
│  │            │之物，沒收，其中未扣案如附表四編號3至4所示之物，如全部或一部不能│
│  │            │沒收，與高素錦、陳永得連帶追徵其價額。未扣案之共同販賣毒品所得新│
│  │            │臺幣貳佰元，應與高素錦、陳永得連帶沒收之，如全部或一部不能沒收時│
│  │            │，以其與高素錦、陳永得之財產連帶抵償之。                        │
│  │            ├────────────────────────────────┤
│  │            │高素錦共同販賣第一級毒品，處有期徒刑拾伍年陸月，如附表四編號1至4│
│  │            │所示之物，沒收，其中未扣案如附表四編號3至4所示之物，如全部或一部│
│  │            │不能沒收，與鄧憲盛、陳永得連帶追徵其價額。未扣案之共同販賣毒品所│
│  │            │得新臺幣貳佰元，應與鄧憲盛、陳永得連帶沒收之，如全部或一部不能沒│
│  │            │收時，以其與鄧憲盛、陳永得之財產連帶抵償之。                    │
│  │            ├────────────────────────────────┤
│  │            │陳永得共同販賣第一級毒品，累犯，處有期徒刑捌年貳月，如附表四編號│
│  │            │1至4所示之物，沒收，其中未扣案如附表四編號3至4所示之物，如全部或│
│  │            │一部不能沒收，與鄧憲盛、高素錦連帶追徵其價額。未扣案之共同販賣毒│
│  │            │品所得新臺幣貳佰元，應與鄧憲盛、高素錦連帶沒收之，如全部或一部不│
│  │            │能沒收時，以其與鄧憲盛、高素錦之財產連帶抵償之。                │
├─┼──────┼────────────────────────────────┤
│33│附表二編號33│鄧憲盛共同販賣第一級毒品，處有期徒刑拾陸年，如附表四編號1至4所示│
│  │            │之物，沒收，其中未扣案如附表四編號3至4所示之物，如全部或一部不能│
│  │            │沒收，與高素錦、陳永得連帶追徵其價額。未扣案之共同販賣毒品所得新│
│  │            │臺幣貳佰元，應與高素錦、陳永得連帶沒收之，如全部或一部不能沒收時│
│  │            │，以其與高素錦、陳永得之財產連帶抵償之。                        │
│  │            ├────────────────────────────────┤
│  │            │高素錦共同販賣第一級毒品，處有期徒刑拾伍年陸月，如附表四編號1至4│
│  │            │所示之物，沒收，其中未扣案如附表四編號3至4所示之物，如全部或一部│
│  │            │不能沒收，與鄧憲盛、陳永得連帶追徵其價額。未扣案之共同販賣毒品所│
│  │            │得新臺幣貳佰元，應與鄧憲盛、陳永得連帶沒收之，如全部或一部不能沒│
│  │            │收時，以其與鄧憲盛、陳永得之財產連帶抵償之。                    │
│  │            ├────────────────────────────────┤
│  │            │陳永得共同販賣第一級毒品，累犯，處有期徒刑捌年貳月，如附表四編號│
│  │            │1至4所示之物，沒收，其中未扣案如附表四編號3至4所示之物，如全部或│
│  │            │一部不能沒收，與鄧憲盛、高素錦連帶追徵其價額。未扣案之共同販賣毒│
│  │            │品所得新臺幣貳佰元，應與鄧憲盛、高素錦連帶沒收之，如全部或一部不│
│  │            │能沒收時，以其與鄧憲盛、高素錦之財產連帶抵償之。                │
├─┼──────┼────────────────────────────────┤
│34│附表二編號34│鄧憲盛共同販賣第一級毒品，處有期徒刑拾陸年，如附表四編號1至4所示│
│  │            │之物，沒收，其中未扣案如附表四編號3至4所示之物，如全部或一部不能│
│  │            │沒收，與高素錦、陳永得連帶追徵其價額。未扣案之共同販賣毒品所得新│
│  │            │臺幣貳佰元，應與高素錦、陳永得連帶沒收之，如全部或一部不能沒收時│
│  │            │，以其與高素錦、陳永得之財產連帶抵償之。                        │
│  │            ├────────────────────────────────┤
│  │            │高素錦共同販賣第一級毒品，處有期徒刑拾伍年陸月，如附表四編號1至4│
│  │            │所示之物，沒收，其中未扣案如附表四編號3至4所示之物，如全部或一部│
│  │            │不能沒收，與鄧憲盛、陳永得連帶追徵其價額。未扣案之共同販賣毒品所│
│  │            │得新臺幣貳佰元，應與鄧憲盛、陳永得連帶沒收之，如全部或一部不能沒│
│  │            │收時，以其與鄧憲盛、陳永得之財產連帶抵償之。                    │
│  │            ├────────────────────────────────┤
│  │            │陳永得共同販賣第一級毒品，累犯，處有期徒刑捌年貳月，如附表四編號│
│  │            │1至4所示之物，沒收，其中未扣案如附表四編號3至4所示之物，如全部或│
│  │            │一部不能沒收，與鄧憲盛、高素錦連帶追徵其價額。未扣案之共同販賣毒│
│  │            │品所得新臺幣貳佰元，應與鄧憲盛、高素錦連帶沒收之，如全部或一部不│
│  │            │能沒收時，以其與鄧憲盛、高素錦之財產連帶抵償之。                │
├─┼──────┼────────────────────────────────┤
│35│附表二編號35│鄧憲盛共同販賣第一級毒品，處有期徒刑拾陸年，如附表四編號1至4所示│
│  │            │之物，沒收，其中未扣案如附表四編號3至4所示之物，如全部或一部不能│
│  │            │沒收，與高素錦、陳永得連帶追徵其價額。未扣案之共同販賣毒品所得新│
│  │            │臺幣伍佰元，應與高素錦、陳永得連帶沒收之，如全部或一部不能沒收時│
│  │            │，以其與高素錦、陳永得之財產連帶抵償之。                        │
│  │            ├────────────────────────────────┤
│  │            │高素錦共同販賣第一級毒品，處有期徒刑拾伍年陸月，如附表四編號1至4│
│  │            │所示之物，沒收，其中未扣案如附表四編號3至4所示之物，如全部或一部│
│  │            │不能沒收，與鄧憲盛、陳永得連帶追徵其價額。未扣案之共同販賣毒品所│
│  │            │得新臺幣伍佰元，應與鄧憲盛、陳永得連帶沒收之，如全部或一部不能沒│
│  │            │收時，以其與鄧憲盛、陳永得之財產連帶抵償之。                    │
│  │            ├────────────────────────────────┤
│  │            │陳永得共同販賣第一級毒品，累犯，處有期徒刑捌年貳月，如附表四編號│
│  │            │1至4所示之物，沒收，其中未扣案如附表四編號3至4所示之物，如全部或│
│  │            │一部不能沒收，與鄧憲盛、高素錦連帶追徵其價額。未扣案之共同販賣毒│
│  │            │品所得新臺幣伍佰元，應與鄧憲盛、高素錦連帶沒收之，如全部或一部不│
│  │            │能沒收時，以其與鄧憲盛、高素錦之財產連帶抵償之。                │
├─┼──────┼────────────────────────────────┤
│36│附表二編號36│鄧憲盛共同販賣第一級毒品，處有期徒刑拾陸年，如附表四編號1至3、編│
│  │            │號5所示之物，沒收，其中未扣案如附表四編號3所示之物，如全部或一部│
│  │            │不能沒收，與高素錦、李忠豪連帶追徵其價額。未扣案之共同販賣毒品所│
│  │            │得新臺幣伍佰元，應與高素錦、李忠豪連帶沒收之，如全部或一部不能沒│
│  │            │收時，以其與高素錦、李忠豪之財產連帶抵償之。                    │
│  │            ├────────────────────────────────┤
│  │            │高素錦共同販賣第一級毒品，處有期徒刑拾伍年陸月，如附表四編號1至3│
│  │            │、編號5所示之物，沒收，其中未扣案如附表四編號3所示之物，如全部或│
│  │            │一部不能沒收，與鄧憲盛、李忠豪追徵其價額。未扣案之共同販賣毒品所│
│  │            │得新臺幣伍佰元，應與鄧憲盛、李忠豪連帶沒收之，如全部或一部不能沒│
│  │            │收時，以其與鄧憲盛、李忠豪之財產連帶抵償之。                    │
│  │            ├────────────────────────────────┤
│  │            │李忠豪共同販賣第一級毒品，處有期徒刑捌年，如附表四編號1至3、編號│
│  │            │5所示之物，沒收，其中未扣案如附表四編號3所示之物，如全部或一部不│
│  │            │能沒收，與鄧憲盛、高素錦連帶追徵其價額。未扣案之共同販賣毒品所得│
│  │            │新臺幣伍佰元，應與鄧憲盛、高素錦連帶沒收之，如全部或一部不能沒收│
│  │            │時，以其與、鄧憲盛、高素錦之財產連帶抵償之。                    │
├─┼──────┼────────────────────────────────┤
│37│附表二編號37│鄧憲盛共同販賣第一級毒品，處有期徒刑拾陸年，如附表四編號1至3、編│
│  │            │號5所示之物，沒收，其中未扣案如附表四編號3所示之物，如全部或一部│
│  │            │不能沒收，與高素錦、李忠豪連帶追徵其價額。未扣案之共同販賣毒品所│
│  │            │得新臺幣壹仟柒佰元，應與高素錦、李忠豪連帶沒收之，如全部或一部不│
│  │            │能沒收時，以其與高素錦、李忠豪之財產連帶抵償之。                │
│  │            ├────────────────────────────────┤
│  │            │高素錦共同販賣第一級毒品，處有期徒刑拾伍年陸月，如附表四編號1至3│
│  │            │、編號5所示之物，沒收，其中未扣案如附表四編號3所示之物，如全部或│
│  │            │一部不能沒收，與鄧憲盛、李忠豪連帶追徵其價額。未扣案之共同販賣毒│
│  │            │品所得新臺幣壹仟柒佰元，應與鄧憲盛、李忠豪連帶沒收之，如全部或一│
│  │            │部不能沒收時，以其與鄧憲盛、李忠豪之財產連帶抵償之。            │
│  │            ├────────────────────────────────┤
│  │            │李忠豪共同販賣第一級毒品，處有期徒刑捌年，如附表四編號1至3、編號│
│  │            │5所示之物，沒收，其中未扣案如附表四編號3所示之物，如全部或一部不│
│  │            │能沒收，與鄧憲盛、高素錦連帶追徵其價額。未扣案之共同販賣毒品所得│
│  │            │新臺幣壹仟柒佰元，應與鄧憲盛、高素錦連帶沒收之，如全部或一部不能│
│  │            │沒收時，以其與鄧憲盛、高素錦之財產連帶抵償之。                  │
├─┼──────┼────────────────────────────────┤
│38│附表二編號38│鄧憲盛共同販賣第一級毒品，處有期徒刑拾陸年，如附表四編號1至3、編│
│  │            │號5所示之物，沒收，其中未扣案如附表四編號3所示之物，如全部或一部│
│  │            │不能沒收，與高素錦、李忠豪連帶追徵其價額。未扣案之共同販賣毒品所│
│  │            │得新臺幣參仟元，應與高素錦、李忠豪連帶沒收之，如全部或一部不能沒│
│  │            │收時，以其與高素錦、李忠豪之財產連帶抵償之。                    │
│  │            ├────────────────────────────────┤
│  │            │高素錦共同販賣第一級毒品，處有期徒刑拾伍年陸月，如附表四編號1至3│
│  │            │、編號5所示之物，沒收，其中未扣案如附表四編號3所示之物，如全部或│
│  │            │一部不能沒收，與鄧憲盛、李忠豪連帶追徵其價額。未扣案之共同販賣毒│
│  │            │品所得新臺幣參仟元，應與鄧憲盛、李忠豪連帶沒收之，如全部或一部不│
│  │            │能沒收時，以其與鄧憲盛、李忠豪之財產連帶抵償之。                │
│  │            ├────────────────────────────────┤
│  │            │李忠豪共同販賣第一級毒品，處有期徒刑捌年，如附表四編號1至3、編號│
│  │            │5所示之物，沒收，其中未扣案如附表四編號3所示之物，如全部或一部不│
│  │            │能沒收，與鄧憲盛、高素錦連帶追徵其價額。未扣案之共同販賣毒品所得│
│  │            │新臺幣參仟元，應與鄧憲盛、高素錦連帶沒收之，如全部或一部不能沒收│
│  │            │時，以其與鄧憲盛、高素錦之財產連帶抵償之。                      │
├─┼──────┼────────────────────────────────┤
│39│附表二編號39│鄧憲盛共同販賣第一級毒品，處有期徒刑拾陸年，如附表四編號1至3、編│
│  │            │號5所示之物，沒收，其中未扣案如附表四編號3所示之物，如全部或一部│
│  │            │不能沒收，與高素錦、李忠豪連帶追徵其價額。未扣案之共同販賣毒品所│
│  │            │得新臺幣參仟元，應與高素錦、李忠豪連帶沒收之，如全部或一部不能沒│
│  │            │收時，以其與高素錦、李忠豪之財產連帶抵償之。                    │
│  │            ├────────────────────────────────┤
│  │            │高素錦共同販賣第一級毒品，處有期徒刑拾伍年陸月，如附表四編號1至3│
│  │            │、編號5所示之物，沒收，其中未扣案如附表四編號3所示之物，如全部或│
│  │            │一部不能沒收，與鄧憲盛、李忠豪連帶追徵其價額。未扣案之共同販賣毒│
│  │            │品所得新臺幣參仟元，應與鄧憲盛、李忠豪連帶沒收之，如全部或一部不│
│  │            │能沒收時，以其與鄧憲盛、李忠豪之財產連帶抵償之。                │
│  │            ├────────────────────────────────┤
│  │            │李忠豪共同販賣第一級毒品，處有期徒刑捌年，如附表四編號1至3、編號│
│  │            │5所示之物，沒收，其中未扣案如附表四編號3所示之物，如全部或一部不│
│  │            │能沒收，與鄧憲盛、高素錦連帶追徵其價額。未扣案之共同販賣毒品所得│
│  │            │新臺幣參仟元，應與鄧憲盛、高素錦連帶沒收之，如全部或一部不能沒收│
│  │            │時，以其與鄧憲盛、高素錦之財產連帶抵償之。                      │
├─┼──────┼────────────────────────────────┤
│40│附表二編號40│鄧憲盛共同販賣第一級毒品，處有期徒刑拾陸年，如附表四編號1至3、編│
│  │            │號5所示之物，沒收，其中未扣案如附表四編號3所示之物，如全部或一部│
│  │            │不能沒收，與高素錦、李忠豪連帶追徵其價額。未扣案之共同販賣毒品所│
│  │            │得新臺幣參仟元，應與高素錦、李忠豪連帶沒收之，如全部或一部不能沒│
│  │            │收時，以其與高素錦、李忠豪之財產連帶抵償之。                    │
│  │            ├────────────────────────────────┤
│  │            │高素錦共同販賣第一級毒品，處有期徒刑拾伍年陸月，如附表四編號1至3│
│  │            │、編號5所示之物，沒收，其中未扣案如附表四編號3所示之物，如全部或│
│  │            │一部不能沒收，與鄧憲盛、李忠豪連帶追徵其價額。未扣案之共同販賣毒│
│  │            │品所得新臺幣參仟元，應與鄧憲盛、李忠豪連帶沒收之，如全部或一部不│
│  │            │能沒收時，以其與鄧憲盛、李忠豪之財產連帶抵償之。                │
│  │            ├────────────────────────────────┤
│  │            │李忠豪共同販賣第一級毒品，處有期徒刑捌年，如附表四編號1至3、    │
│  │            │編號5所示之物，沒收，其中未扣案如附表四編號3所示之物，如全部或一│
│  │            │部不能沒收，與鄧憲盛、高素錦連帶追徵其價額。未扣案之共同販賣毒品│
│  │            │所得新臺幣參仟元，應與鄧憲盛、高素錦連帶沒收之，如全部或一部不能│
│  │            │沒收時，以其與鄧憲盛、高素錦之財產連帶抵償之。                  │
├─┼──────┼────────────────────────────────┤
│41│附表二編號41│鄧憲盛共同販賣第一級毒品，處有期徒刑拾陸年，如附表四編號1至3、編│
│  │            │號5所示之物，沒收，其中未扣案如附表四編號3所示之物，如全部或一部│
│  │            │不能沒收，與高素錦、李忠豪連帶追徵其價額。未扣案之共同販賣毒品所│
│  │            │得新臺幣參仟元，應與高素錦、李忠豪連帶沒收之，如全部或一部不能沒│
│  │            │收時，以其與高素錦、李忠豪之財產連帶抵償之。                    │
│  │            ├────────────────────────────────┤
│  │            │高素錦共同販賣第一級毒品，處有期徒刑拾伍年陸月，如附表四編號1至3│
│  │            │、編號5所示之物，沒收，其中未扣案如附表四編號3所示之物，如全部或│
│  │            │一部不能沒收，與鄧憲盛、李忠豪連帶追徵其價額。未扣案之共同販賣毒│
│  │            │品所得新臺幣參仟元，應與鄧憲盛、李忠豪連帶沒收之，如全部或一部不│
│  │            │能沒收時，以其與鄧憲盛、李忠豪之財產連帶抵償之。                │
│  │            ├────────────────────────────────┤
│  │            │李忠豪共同販賣第一級毒品，處有期徒刑捌年，如附表四編號1至3、編號│
│  │            │5所示之物，沒收，其中未扣案如附表四編號3所示之物，如全部或一部不│
│  │            │能沒收，與鄧憲盛、高素錦連帶追徵其價額。未扣案之共同販賣毒品所得│
│  │            │新臺幣參仟元，應與鄧憲盛、高素錦連帶沒收之，如全部或一部不能沒收│
│  │            │時，以其與鄧憲盛、高素錦之財產連帶抵償之。                      │
├─┼──────┼────────────────────────────────┤
│42│附表二編號42│鄧憲盛共同販賣第一級毒品，處有期徒刑拾陸年，如附表四編號1至3、編│
│  │            │號5所示之物，沒收，其中未扣案如附表四編號3所示之物，如全部或一部│
│  │            │不能沒收，與高素錦、李忠豪連帶追徵其價額。未扣案之共同販賣毒品所│
│  │            │得新臺幣壹仟元與高素錦、李忠豪連帶沒收之，如全部或一部不能沒收時│
│  │            │，以其與高素錦、李忠豪之財產連帶抵償之。                        │
│  │            ├────────────────────────────────┤
│  │            │高素錦共同販賣第一級毒品，處有期徒刑拾伍年陸月，如附表四編號1至3│
│  │            │、編號5所示之物，沒收，其中未扣案如附表四編號3所示之物，如全部或│
│  │            │一部不能沒收，與鄧憲盛、李忠豪連帶追徵其價額。未扣案之共同販賣毒│
│  │            │品所得新臺幣壹仟元，應與鄧憲盛、李忠豪連帶沒收之，如全部或一部不│
│  │            │能沒收時，以其與鄧憲盛、李忠豪之財產連帶抵償之。                │
│  │            ├────────────────────────────────┤
│  │            │李忠豪共同販賣第一級毒品，處有期徒刑捌年，如附表四編號1至3、編號│
│  │            │5所示之物，沒收，其中未扣案如附表四編號3所示之物，如全部或一部不│
│  │            │能沒收，與鄧憲盛、高素錦連帶追徵其價額。未扣案之共同販賣毒品所得│
│  │            │新臺幣壹仟元，應與鄧憲盛、高素錦連帶沒收之，如全部或一部不能沒收│
│  │            │時，以其與鄧憲盛、高素錦之財產連帶抵償之。                      │
└─┴──────┴────────────────────────────────┘
 附表二：
 ┌────────────────────────────────────────────┐
 │販賣海洛因予陳俊吉部分                                                                  │
 ├─┬───┬──┬────┬──────┬───────────┬───┬───────┤
 │編│共同  │交易│時間    │ 地  點     │交易方式、毒品種類數量│起訴書│相關譯文（對話│
 │號│正犯  │對象│        │            │、所得財物（新台幣）  │編號  │時間、出處）  │
 │  │      │即購│        │            │                      │      │              │
 │  │      │毒者│        │            │                      │      │              │
 ├─┼───┼──┼────┼──────┼───────────┼───┼───────┤
 │ 1│鄧憲盛│陳俊│99 年 9 │高雄縣仁武鄉│陳俊吉以0000000000門號│附表一│左述門號99年9 │
 │  │高素錦│吉  │月 27 日│（現改制為高│撥打陳永得持用之095511│編號1 │月27日18時42分│
 │  │陳永得│    │19、20時│雄市仁武區）│4284門號聯絡後，於前揭│      │18秒、17時7分 │
 │  │      │    │許      │仁心路仁心寺│時地，由陳永得交付海洛│      │7秒譯文（偵一 │
 │  │      │    │        │旁          │因1包予陳俊吉並收取100│      │卷第119頁）   │
 │  │      │    │        │            │0元代價。             │      │              │
 ├─┼───┼──┼────┼──────┼───────────┼───┼───────┤
 │2 │鄧憲盛│陳俊│99 年 9 │高雄縣仁武鄉│陳俊吉以0000000000門號│附表一│左述門號99年9 │
 │  │高素錦│吉  │月 28 日│（現改制為高│撥打陳永得持用之095511│編號2 │月28日23時36  │
 │  │陳永得│    │23 時許 │雄市仁武區）│4284門號，於前揭時地，│      │分48秒（即附表│
 │  │      │    │        │仁心路仁心寺│由陳永得交付海洛因1包 │      │三編號4）、23 │
 │  │      │    │        │旁          │予陳俊吉並收取500元代 │      │時44分9秒、23 │
 │  │      │    │        │            │價。                  │      │時47分53秒譯文│
 │  │      │    │        │            │                      │      │（偵一卷第119 │
 │  │      │    │        │            │                      │      │頁）          │
 ├─┼───┼──┼────┼──────┼───────────┼───┼───────┤
 │3 │鄧憲盛│陳俊│99 年 9 │高雄縣仁武鄉│陳俊吉以0000000000門號│附表一│左述門號99年9 │
 │  │高素錦│吉  │月 29 日│（現改制為高│撥打陳永得持用之095511│編號3 │月29日18時18分│
 │  │陳永得│    │18 時 21│雄市仁武區）│4284門號聯絡後，於前揭│      │7 秒、18時21分│
 │  │      │    │分許    │仁心路仁心寺│時地，由陳永得交付海洛│      │10秒譯文（偵一│
 │  │      │    │        │旁          │因1包予陳俊吉並收取500│      │卷第120 頁）  │
 │  │      │    │        │            │元代價。              │      │              │
 ├─┼───┼──┼────┼──────┼───────────┼───┼───────┤
 │4 │鄧憲盛│陳俊│99 年 10│高雄縣仁武鄉│陳俊吉以0000000000門號│附表一│左述門號99年10│
 │  │高素錦│吉  │月 4 日 │（現改制為高│撥打陳永得持用之095511│編號4 │月4日18時56分 │
 │  │陳永得│    │19 時 30│雄市仁武區）│4284門號聯絡後，於前揭│      │21秒譯文（偵一│
 │  │      │    │分許    │仁心路仁心寺│時地，由陳永得交付海洛│      │卷第120頁）   │
 │  │      │    │        │旁          │因1包予陳俊吉並收取500│      │              │
 │  │      │    │        │            │元代價。              │      │              │
 ├─┼───┼──┼────┼──────┼───────────┼───┼───────┤
 │5 │鄧憲盛│陳俊│99 年 10│高雄縣仁武鄉│陳俊吉以0000000000門號│附表一│左述門號99年10│
 │  │高素錦│吉  │月 6 日 │（現改制為高│撥打陳永得持用之095511│編號5 │月6日19時51分 │
 │  │陳永得│    │20 時許 │雄市仁武區）│4284門號聯絡後，於前揭│      │30秒譯文（偵一│
 │  │      │    │        │仁心路仁心寺│時地，由陳永得交付海洛│      │卷第121頁）   │
 │  │      │    │        │旁          │因1包予陳俊吉並收取500│      │              │
 │  │      │    │        │            │元代價。              │      │              │
 ├─┼───┼──┼────┼──────┼───────────┼───┼───────┤
 │6 │鄧憲盛│陳俊│99 年 10│高雄縣仁武鄉│陳俊吉以0000000000門號│附表一│左述門號99年10│
 │  │高素高│吉  │月 7 日 │（現改制為高│撥打陳永得持用之095511│編號6 │月7日18時45分 │
 │  │陳永得│    │19 時許 │雄市仁武區）│4284門號聯絡後，於前揭│      │00秒譯文（偵一│
 │  │      │    │        │仁心路仁心寺│時地，由陳永得交付海洛│      │卷第121頁）   │
 │  │      │    │        │旁          │因1包予陳俊吉並收取   │      │              │
 │  │      │    │        │            │500 元代價。          │      │              │
 ├─┼───┼──┼────┼──────┼───────────┼───┼───────┤
 │7 │鄧憲盛│陳俊│99 年 10│高雄市鼓山區│陳俊吉以0000000000門號│附表一│左述門號99年10│
 │  │高素錦│吉  │月 10 日│中都橋旁    │撥打陳永得持用之095511│編號7 │月10日17時50分│
 │  │陳永得│    │18 時許 │            │4284門號聯絡後，於前揭│      │9秒譯文（偵一 │
 │  │      │    │        │            │時地，由陳永得交付海洛│      │卷第121頁）   │
 │  │      │    │        │            │因1包予陳俊吉並收取   │      │              │
 │  │      │    │        │            │1000元代價。          │      │              │
 ├─┼───┼──┼────┼──────┼───────────┼───┼───────┤
 │8 │鄧憲盛│陳俊│99 年 10│高雄縣仁武鄉│陳俊吉以0000000000門號│附表一│左述門號99年10│
 │  │高素錦│吉  │月 11 日│（現改制為高│撥打陳永得持用之095511│編號8 │月11日3 時13分│
 │  │陳永得│    │3 時 30 │雄市仁武區）│4284門號聯絡後，於前揭│      │23秒（即附表三│
 │  │      │    │分許    │仁心路仁心寺│時地，由陳永得交付海洛│      │編號5 ）譯文（│
 │  │      │    │        │旁          │因1包予陳俊吉並收取500│      │偵一卷第121 頁│
 │  │      │    │        │            │元代價。              │      │）            │
 ├─┼───┼──┼────┼──────┼───────────┼───┼───────┤
 │9 │鄧憲盛│陳俊│99 年 11│高雄縣仁武鄉│陳俊吉以0000000000門號│附表一│左述門號99年11│
 │  │高素錦│吉  │月3日19 │（現改制為高│撥打陳永得持用之095511│編號9 │月3日18時54分 │
 │  │陳永得│    │時許（誤│雄市仁武區）│4284門號聯絡後，於前揭│      │14秒、19時24分│
 │  │      │    │載23時許│仁心路仁心寺│時地，由陳永得交付海洛│      │6秒（即附表三 │
 │  │      │    │）      │旁          │因1包予陳俊吉並收取   │      │編號6）、22時 │
 │  │      │    │        │            │1000元代價。          │      │35分40秒譯文（│
 │  │      │    │        │            │                      │      │偵一卷第122頁 │
 │  │      │    │        │            │                      │      │）            │
 ├─┼───┼──┼────┼──────┼───────────┼───┼───────┤
 │10│鄧憲盛│陳俊│99 年 11│高雄縣仁武鄉│陳俊吉以0000000000門號│附表一│左述門號99年11│
 │  │高素錦│吉  │月 4日19│（現改制為高│撥打陳永得持用之095511│編號10│月4日18時31分 │
 │  │陳永得│    │時分許  │雄市仁武區）│4284門號聯絡後，於前揭│      │25秒譯文（偵一│
 │  │      │    │        │仁雄路全真中│時地，由陳永得交付海洛│      │卷第122頁）   │
 │  │      │    │        │醫診所附近  │因1包予陳俊吉並收取   │      │              │
 │  │      │    │        │            │500 元代價。          │      │              │
 ├─┼───┼──┼────┼──────┼───────────┼───┼───────┤
 │11│鄧憲盛│陳俊│99 年 11│高雄縣仁武鄉│陳俊吉以0000000000門號│附表一│左述門號99年11│
 │  │高素錦│吉  │月 5 日 │（現改制為高│撥打陳永得持用之095511│編號11│月5日18時27分 │
 │  │陳永得│    │19 時分 │雄市仁武區）│4284門號聯絡後，於前揭│      │13秒譯文（偵一│
 │  │      │    │許      │仁雄路全真中│時地，由陳永得交付海洛│      │卷第122頁）   │
 │  │      │    │        │醫診所附近  │因1包予陳俊吉並收取   │      │              │
 │  │      │    │        │            │500 元代價。          │      │              │
 ├─┼───┼──┼────┼──────┼───────────┼───┼───────┤
 │12│鄧憲盛│陳俊│99 年 11│高雄縣仁武鄉│陳俊吉以0000000000門號│附表一│左述門號99年11│
 │  │高素錦│吉  │月 7 日 │（現改制為高│撥打陳永得持用之095511│編號12│月7日13時40分5│
 │  │陳永得│    │22 時許 │雄市仁武區）│4284門號聯絡後，於前揭│      │7秒、22時42秒 │
 │  │      │    │        │仁心路仁心寺│時地，由陳永得交付海洛│      │（即附表三編號│
 │  │      │    │        │旁          │因2包予陳俊吉並收取100│      │8）譯文（偵一 │
 │  │      │    │        │            │0元代價。             │      │卷卷第117頁） │
 ├─┼───┼──┼────┼──────┼───────────┼───┼───────┤
 │13│鄧憲盛│陳俊│99 年 11│高雄縣仁武鄉│陳俊吉以0000000000門號│附表一│左述門號99年11│
 │  │高素錦│吉  │月 9 日 │（現改制為高│撥打陳永得持用之095511│編號13│月9日19時55分 │
 │  │陳永得│    │20 時許 │雄市仁武區）│4284門號聯絡後，於前揭│      │43秒譯文（偵一│
 │  │      │    │        │仁心路仁心寺│時地，由陳永得交付海洛│      │卷第123頁）   │
 │  │      │    │        │旁          │因2包予陳俊吉並收取   │      │              │
 │  │      │    │        │            │1000元代價。          │      │              │
 ├─┼───┼──┼────┼──────┼───────────┼───┼───────┤
 │14│鄧憲盛│陳俊│99 年 11│高雄縣仁武鄉│陳俊吉以0000000000門號│附表一│左述門號99年11│
 │  │高素錦│吉  │月 12 日│（現改制為高│撥打陳永得持用之095511│編號14│月12日17時32分│
 │  │陳永得│    │18 時許 │雄市仁武區）│4284門號聯絡後，於前揭│      │11秒譯文（偵一│
 │  │      │    │        │仁雄路全真中│時地，由陳永得交付海洛│      │卷第123 頁）  │
 │  │      │    │        │醫診所附近  │因1包予陳俊吉並收取100│      │              │
 │  │      │    │        │            │0元代價。             │      │              │
 ├─┼───┼──┼────┼──────┼───────────┼───┼───────┤
 │15│鄧憲盛│陳俊│99 年 11│高雄縣仁武鄉│陳俊吉以0000000000門號│附表一│左述門號99年11│
 │  │高素錦│吉  │月 14 日│（現改制為高│撥打陳永得持用之095511│編號15│月14日13時11分│
 │  │陳永得│    │23 時許 │雄市仁武區）│4284門號聯絡後，於前揭│      │41秒、22時11分│
 │  │      │    │        │仁心路仁心寺│時地，由陳永得交付海洛│      │26秒譯文（偵一│
 │  │      │    │        │            │因1包予陳俊吉並收取100│      │卷第124頁）   │
 │  │      │    │        │            │0元代價。             │      │              │
 ├─┼───┼──┼────┼──────┼───────────┼───┼───────┤
 │16│鄧憲盛│陳俊│99 年 12│高雄縣仁武鄉│陳俊吉以0000000000門號│附表一│左述門號99  年│
 │  │高素錦│吉  │月 18 日│（現改制為高│撥打鄧憲盛持用之091601│編號16│12月18日19  時│
 │  │陳永得│    │20 時許 │雄市仁武區）│4357號聯絡後，鄧憲盛再│      │18分27秒、19時│
 │  │      │    │        │仁光路統一超│以0000000000門號撥打陳│      │19分52秒譯文，│
 │  │      │    │        │商前        │永得持用之0000000000  │      │即如附表三編號│
 │  │      │    │        │            │門號指示陳永得，陳永得│      │1、2所示（偵三│
 │  │      │    │        │            │乃於前揭時地，交付海洛│      │卷第46頁）    │
 │  │      │    │        │            │因1包予陳俊吉並收取500│      │              │
 │  │      │    │        │            │元代價。              │      │              │
 ├─┼───┼──┼────┼──────┼───────────┼───┼───────┤
 │17│鄧憲盛│陳俊│99 年 12│高雄縣仁武鄉│陳俊吉於99年12月21日14│附表一│左述門號99年12│
 │  │高素錦│吉  │月 21 日│（現改制為高│時28分許，以0000000000│編號17│月21日14時28分│
 │  │陳永得│    │16 時許 │雄市仁武區）│門號撥打鄧憲盛持用之  │      │13秒譯文，即附│
 │  │      │    │        │仁心路仁心寺│0000000000門號與鄧憲盛│      │表三編號3所示 │
 │  │      │    │        │旁          │聯絡以包包1只換購海洛 │      │（偵三卷第47頁│
 │  │      │    │        │            │因事宜後，鄧憲盛指示陳│      │）            │
 │  │      │    │        │            │永得，陳永得於前揭時地│      │              │
 │  │      │    │        │            │，交付市值2,500元之海 │      │              │
 │  │      │    │        │            │洛因1包予陳俊吉，並取 │      │              │
 │  │      │    │        │            │回皮包1只。           │      │              │
 ├─┴───┴──┴────┴──────┴───────────┴───┴───────┤
 │販賣予謝宗穎（共18次）部分：                                                            │
 ├─┬───┬──┬────┬──────┬───────────┬───┬───────┤
 │18│鄧憲盛│謝宗│99年 9月│高雄縣仁武鄉│謝宗穎以0000000000門號│附表二│左述門號99年9 │
 │  │高素錦│穎  │29日19時│（現改制為高│撥打陳永得持用之0955  │編號1 │月29日6時55分 │
 │  │陳永得│    │10分許  │雄市仁武區）│114284門號聯絡後，於前│      │譯文（偵二卷第│
 │  │      │    │        │仁光路統一超│揭時地，由陳永得交付海│      │47頁）        │
 │  │      │    │        │商旁        │洛因1包予謝宗穎並收取 │      │              │
 │  │      │    │        │            │500元代價。           │      │              │
 ├─┼───┼──┼────┼──────┼───────────┼───┼───────┤
 │19│鄧憲盛│謝宗│99年10月│高雄縣仁武鄉│謝宗穎以0000000000門號│附表二│左述門號99年10│
 │  │高素錦│穎  │1 日14時│（現改制為高│撥打陳永得持用之095511│編號2 │月1日14  時1分│
 │  │陳永得│    │16分許  │雄市仁武區）│4284門號聯絡後，於前揭│      │45秒、同日14  │
 │  │      │    │        │仁光路統一超│時地，由陳永得交付海洛│      │時11分59秒譯文│
 │  │      │    │        │商旁        │因1包予謝宗穎並收取500│      │（偵二卷第47  │
 │  │      │    │        │            │元代價。              │      │頁）          │
 ├─┼───┼──┼────┼──────┼───────────┼───┼───────┤
 │20│鄧憲盛│謝宗│99年10月│高雄縣仁武鄉│謝宗穎以0000000000門號│附表二│左述門號99年10│
 │  │高素錦│穎  │2 日15時│（現改制為高│撥打陳永得持用之095511│編號3 │月3 日15時11分│
 │  │陳永得│    │20分許  │雄市仁武區）│4284門號聯絡後，於前揭│      │30秒譯文（偵二│
 │  │      │    │        │仁光路統一超│時地，由陳永得交付海洛│      │卷第47頁）    │
 │  │      │    │        │商旁        │因1包予謝宗穎並收取   │      │              │
 │  │      │    │        │            │500元代價。           │      │              │
 ├─┼───┼──┼────┼──────┼───────────┼───┼───────┤
 │21│鄧憲盛│謝宗│99年10月│高雄縣仁武鄉│謝宗穎以0000000000門號│附表二│左述門號99年10│
 │  │高素錦│穎  │3日9時20│（現改制為高│撥打陳永得持用之095511│編號4 │月3日9時16分15│
 │  │陳永得│    │分許    │雄市仁武區）│4284門號聯絡後，於前揭│      │秒譯文（偵二卷│
 │  │      │    │        │仁光路統一超│時地，由陳永得交付海洛│      │第47頁）      │
 │  │      │    │        │商旁        │因1包予謝宗穎並收取500│      │              │
 │  │      │    │        │            │元代價。              │      │              │
 ├─┼───┼──┼────┼──────┼───────────┼───┼───────┤
 │22│鄧憲盛│謝宗│99年10月│高雄縣仁武鄉│謝宗穎以0000000000門號│附表二│左述門號99年10│
 │  │高素錦│穎  │5 日17時│（現改制為高│撥打陳永得持用之095511│編號5 │月5日17  時9分│
 │  │陳永得│    │20分許  │雄市仁武區）│4284門號聯絡後，於前揭│      │13  秒、17時15│
 │  │      │    │        │仁光路統一超│時地，由陳永得交付海洛│      │分16秒、19時49│
 │  │      │    │        │商旁        │因1包予謝宗穎並收取   │      │分41秒（即附表│
 │  │      │    │        │            │500元代價。           │      │三編號10）譯文│
 │  │      │    │        │            │                      │      │（偵二卷第49頁│
 │  │      │    │        │            │                      │      │）            │
 ├─┼───┼──┼────┼──────┼───────────┼───┼───────┤
 │23│鄧憲盛│謝宗│99年10月│高雄縣仁武鄉│謝宗穎以0000000000門號│附表二│左述門號99年10│
 │  │高素錦│穎  │6 日22時│（現改制為高│撥打陳永得持用之095511│編號6 │月6日22 時28分│
 │  │陳永得│    │45分許  │雄市仁武區）│42  84門號聯絡後，於前│      │24秒、22  時37│
 │  │      │    │        │仁光路統一超│揭時地，由陳永得交付海│      │分32秒譯文（偵│
 │  │      │    │        │商旁        │洛因1包予謝宗穎並收取 │      │二卷第49頁）  │
 │  │      │    │        │            │500元代價。           │      │              │
 ├─┼───┼──┼────┼──────┼───────────┼───┼───────┤
 │24│鄧憲盛│謝宗│99年10月│高雄縣仁武鄉│謝宗穎以0000000000門號│附表二│左述門號99年10│
 │  │高素錦│穎  │7 日14時│（現改制為高│撥打陳永得持用之095511│編號7 │月7日14 時21分│
 │  │陳永得│    │50分許  │雄市仁武區）│4284門號聯絡後，於前揭│      │57秒、14  時36│
 │  │      │    │        │仁光路統一超│時地，由陳永得交付海洛│      │分12秒譯文（偵│
 │  │      │    │        │商旁        │因1包予謝宗穎並收取500│      │二卷第49頁）  │
 │  │      │    │        │            │元代價。              │      │              │
 ├─┼───┼──┼────┼──────┼───────────┼───┼───────┤
 │25│鄧憲盛│謝宗│99年10月│高雄縣仁武鄉│謝宗穎以0000000000門號│附表二│左述門號99年10│
 │  │高素錦│穎  │8 日20時│（現改制為高│撥打陳永得持用之095511│編號8 │月8日20  時5分│
 │  │陳永得│    │20分許  │雄市仁武區）│4284門號聯絡後，於前揭│      │32  秒譯文（偵│
 │  │      │    │        │仁光路統一超│時地，由陳永得交付海洛│      │二卷第50 頁） │
 │  │      │    │        │商旁        │因1包予謝宗穎並收取500│      │              │
 │  │      │    │        │            │元代價。              │      │              │
 ├─┼───┼──┼────┼──────┼───────────┼───┼───────┤
 │26│鄧憲盛│謝宗│99年10月│高雄縣仁武鄉│謝宗穎以0000000000門號│附表二│左述門號99年10│
 │  │高素錦│穎  │9 日14時│（現改制為高│撥打陳永得持用之095511│編號9 │月9日14 時31分│
 │  │陳永得│    │40分許  │雄市仁武區）│4284門號聯絡後，於前揭│      │59秒、14  時38│
 │  │      │    │        │仁光路統一超│時地，由陳永得交付海洛│      │分1秒譯文（偵 │
 │  │      │    │        │商旁        │因2 包予謝宗穎並收取  │      │二卷第50 頁） │
 │  │      │    │        │            │500元代價。           │      │              │
 ├─┼───┼──┼────┼──────┼───────────┼───┼───────┤
 │27│鄧憲盛│謝宗│99年10月│高雄縣仁武鄉│謝宗穎以0000000000門號│附表二│左述門號99年10│
 │  │高素錦│穎  │10日14時│（現改制為高│撥打陳永得持用之095511│編號10│月10日14時18分│
 │  │陳永得│    │20分許  │雄市仁武區）│4284門號聯絡後，於前揭│      │24秒、14時32分│
 │  │      │    │        │仁光路統一超│時地，由陳永得交付海洛│      │37秒譯文（偵二│
 │  │      │    │        │商旁        │因1包予謝宗穎並收取   │      │卷第50頁）    │
 │  │      │    │        │            │500元代價。           │      │              │
 ├─┼───┼──┼────┼──────┼───────────┼───┼───────┤
 │28│鄧憲盛│謝宗│99年10月│高雄縣仁武鄉│謝宗穎以0000000000門號│附表二│左述門號99年10│
 │  │高素錦│穎  │19日18時│（現改制為高│撥打陳永得持用之095511│編號11│月19日18時23分│
 │  │陳永得│    │50分許  │雄市仁武區）│4284門號聯絡後，於前揭│      │15秒、18時29分│
 │  │      │    │        │仁光路統一超│時地，由陳永得交付海洛│      │46秒、18時36分│
 │  │      │    │        │商旁        │因1包予謝宗穎並收取   │      │45秒譯文（偵二│
 │  │      │    │        │            │1000元代價。          │      │卷第50-51 頁）│
 ├─┼───┼──┼────┼──────┼───────────┼───┼───────┤
 │29│鄧憲盛│謝宗│99年10月│高雄縣仁武鄉│謝宗穎以0000000000門號│附表二│左述門號99年10│
 │  │高素錦│穎  │21日18時│（現改制為高│撥打陳永得持用之095511│編號12│月21日、17時58│
 │  │陳永得│    │10分許  │雄市仁武區）│4284門號聯絡後，於前揭│      │分9秒譯文（偵 │
 │  │      │    │        │仁光路統一超│時地，由陳永得交付海洛│      │二卷第51頁）  │
 │  │      │    │        │商旁        │因1包予謝宗穎並收取   │      │              │
 │  │      │    │        │            │400元代價。           │      │              │
 ├─┼───┼──┼────┼──────┼───────────┼───┼───────┤
 │30│鄧憲盛│謝宗│99年11月│高雄縣仁武鄉│謝宗穎以0000000000門號│附表二│左述門號99年11│
 │  │高素錦│穎  │3 日14時│（現改制為高│撥打陳永得持用之095511│編號13│月3日13 時32分│
 │  │陳永得│    │許      │雄市仁武區）│4284門號聯絡後，於前揭│      │26秒、13  時46│
 │  │      │    │        │仁光路統一超│時地，由陳永得交付海洛│      │分30秒譯文（偵│
 │  │      │    │        │商旁        │因1包予謝宗穎並收取300│      │二卷第51頁）  │
 │  │      │    │        │            │元代價。              │      │              │
 ├─┼───┼──┼────┼──────┼───────────┼───┼───────┤
 │31│鄧憲盛│謝宗│99年11月│高雄縣仁武鄉│謝宗穎以0000000000門號│附表二│左述門號99年11│
 │  │高素錦│穎  │4 日11時│（現改制為高│撥打陳永得持用之095511│編號14│月4日10 時39分│
 │  │陳永得│    │許      │雄市仁武區）│4284門號聯絡後，於前揭│      │37秒、10  時48│
 │  │      │    │        │仁光路統一超│時地，由陳永得交付海洛│      │分37秒譯文（偵│
 │  │      │    │        │商旁        │因1包予謝宗穎並收取   │      │二卷第52頁）  │
 │  │      │    │        │            │200元代價。           │      │              │
 ├─┼───┼──┼────┼──────┼───────────┼───┼───────┤
 │32│鄧憲盛│謝宗│99年11月│高雄縣仁武鄉│謝宗穎以0000000000門號│附表二│左述門號99年11│
 │  │高素錦│穎  │7 日18時│（現改制為高│撥打陳永得持用之095511│編號15│月7日17 時53分│
 │  │陳永得│    │許      │雄市仁武區）│4284門號聯絡後，於前揭│      │42秒譯文（偵二│
 │  │      │    │        │仁光路統一超│時地，由陳永得交付海洛│      │卷第52頁）    │
 │  │      │    │        │商旁        │因1包予謝宗穎並收取   │      │              │
 │  │      │    │        │            │200元代價。           │      │              │
 ├─┼───┼──┼────┼──────┼───────────┼───┼───────┤
 │33│鄧憲盛│謝宗│99年11月│高雄縣仁武鄉│謝宗穎以0000000000門號│附表二│左述門號99年11│
 │  │高素錦│穎  │8 日13時│（現改制為高│撥打陳永得持用之095511│編號16│月8日13 時22分│
 │  │陳永得│    │45分許  │雄市仁武區）│4284門號聯絡後，於前揭│      │15秒、13  時34│
 │  │      │    │        │仁光路統一超│時地，由陳永得交付海洛│      │分12秒譯文（偵│
 │  │      │    │        │商旁        │因1包予謝宗穎並收取200│      │二卷第53頁）  │
 │  │      │    │        │            │元代價。              │      │              │
 ├─┼───┼──┼────┼──────┼───────────┼───┼───────┤
 │34│鄧憲盛│謝宗│99年11月│高雄縣仁武鄉│謝宗穎以0000000000門號│附表二│左述門號99年11│
 │  │高素錦│穎  │11日18時│（現改制為高│撥打陳永得持用之095511│編號17│月11日17時39  │
 │  │陳永得│    │20分許  │雄市仁武區）│4284門號聯絡後，於前揭│      │分44秒、18時5 │
 │  │      │    │        │仁光路統一超│時地，由陳永得交付海洛│      │分52秒譯文（偵│
 │  │      │    │        │商旁        │因1包予謝宗穎並收取200│      │二卷第53頁）  │
 │  │      │    │        │            │元代價。              │      │              │
 ├─┼───┼──┼────┼──────┼───────────┼───┼───────┤
 │35│鄧憲盛│謝宗│99年11月│高雄縣仁武鄉│謝宗穎以0000000000門號│附表二│左述門號99年11│
 │  │高素錦│穎  │18日17時│（現改制為高│撥打陳永得持用之095511│編號18│月18日17時4分0│
 │  │陳永得│    │20分許  │雄市仁武區）│4284門號聯絡後，於前揭│      │秒譯文（偵二卷│
 │  │      │    │        │仁光路統一超│時地，由陳永得交付海洛│      │第54頁）      │
 │  │      │    │        │商旁        │因1包予謝宗穎並收取   │      │              │
 │  │      │    │        │            │500元代價。           │      │              │
 ├─┴───┴──┴────┴──────┴───────────┴───┴───────┤
 │販賣予曾文盟（共7次）部分：                                                             │
 ├─┬───┬──┬────┬──────┬───────────┬───┬───────┤
 │36│鄧憲盛│曾文│99年11月│高雄縣仁武鄉│曾文盟以0000000000門號│附表三│左述門號99年11│
 │  │高素錦│盟  │20日19時│（現改制為高│撥打李忠豪持用之093654│編號1 │月20日18時21  │
 │  │李忠豪│    │40分許  │雄市仁武區）│1244門號聯絡後，於前揭│      │分58秒、18時41│
 │  │      │    │        │仁雄路大灣國│時地，由李忠豪交付海洛│      │分30秒譯文（偵│
 │  │      │    │        │中旁        │因1包予曾文盟並收取   │      │一卷第41頁）  │
 │  │      │    │        │            │500元代價。           │      │              │
 ├─┼───┼──┼────┼──────┼───────────┼───┼───────┤
 │37│鄧憲盛│曾文│99年11月│高雄縣仁武鄉│曾文盟以0000000000門號│附表三│左述門號99年11│
 │  │高素錦│盟  │22日20時│（現改制為高│撥打李忠豪持用之093654│編號2 │月22日20時01  │
 │  │李忠豪│    │許      │雄市仁武區）│1244門號聯絡後，於前揭│      │分31秒譯文即附│
 │  │      │    │        │仁雄路大灣國│時地，由李忠豪交付海洛│      │表三編號11（偵│
 │  │      │    │        │中旁        │因1包予曾文盟並收取170│      │一卷第25頁）  │
 │  │      │    │        │            │0元代價。             │      │              │
 ├─┼───┼──┼────┼──────┼───────────┼───┼───────┤
 │38│鄧憲盛│曾文│99年11月│高雄縣仁武鄉│曾文盟以0000000000門號│附表三│左述門號99年11│
 │  │高素錦│盟  │23日18時│（現改制為高│撥打李忠豪持用之093654│編號3 │月23日18時28  │
 │  │李忠豪│    │28 分許 │雄市仁武區）│1244門號，於18時28分，│      │分3秒、18時44 │
 │  │      │    │及 22 時│仁雄路大灣國│由李忠豪交付不夠份量之│      │分28秒、21時31│
 │  │      │    │許      │中旁        │海洛因1包並收取3000元 │      │分40秒、21時45│
 │  │      │    │        │            │代價，嗣李忠豪接續於22│      │分24秒譯文（偵│
 │  │      │    │        │            │時再交付海洛因1包予曾 │      │一卷第25頁）  │
 │  │      │    │        │            │文盟以補足份量。      │      │              │
 ├─┼───┼──┼────┼──────┼───────────┼───┼───────┤
 │39│鄧憲盛│曾文│99年11月│高雄縣仁武鄉│曾文盟以0000000000門號│附表三│左述門號99年11│
 │  │高素錦│盟  │24日19時│（現改制為高│撥打李忠豪持用之093654│編號4 │月24日13時0  4│
 │  │李忠豪│    │許      │雄市仁武區）│1244門號聯絡後，於前揭│      │分、18時35分59│
 │  │      │    │        │仁雄路大灣國│時地，由李忠豪交付海洛│      │秒譯文（偵一卷│
 │  │      │    │        │中旁        │因1包予曾文盟並收取   │      │第25 頁）     │
 │  │      │    │        │            │3000元代價。          │      │              │
 ├─┼───┼──┼────┼──────┼───────────┼───┼───────┤
 │40│鄧憲盛│曾文│99年11月│高雄縣仁武鄉│曾文盟以0000000000門號│附表三│左述門號99年11│
 │  │高素錦│盟  │27日 8時│（現改制為高│撥打李忠豪持用之093654│編號5 │月27日8時15分 │
 │  │李忠豪│    │50分許  │雄市仁武區）│1244門號聯絡後，於前揭│      │43秒、8 時21分│
 │  │      │    │        │仁雄路大灣國│時地，由李忠豪交付海洛│      │32秒譯文內容（│
 │  │      │    │        │中旁        │因1包予曾文盟並收取300│      │偵一卷第25-26 │
 │  │      │    │        │            │0元代價。             │      │頁）          │
 ├─┼───┼──┼────┼──────┼───────────┼───┼───────┤
 │41│鄧憲盛│曾文│99年11月│高雄縣仁武鄉│曾文盟以0000000000門號│附表三│左述門號99年11│
 │  │高素錦│盟  │30日15時│（現改制為高│撥打李忠豪持用之093654│編號6 │月30日14時23  │
 │  │李忠豪│    │許      │雄市仁武區）│1244門號聯絡後，於前揭│      │分26秒譯文（偵│
 │  │      │    │        │仁雄路大灣國│時地，由李忠豪交付海洛│      │一卷第26頁）  │
 │  │      │    │        │中旁        │因1包予曾文盟並收取   │      │              │
 │  │      │    │        │            │3000元代價。          │      │              │
 ├─┼───┼──┼────┼──────┼───────────┼───┼───────┤
 │42│鄧憲盛│曾文│99年12月│高雄縣仁武鄉│曾文盟以0000000000門號│附表三│左述門號99年12│
 │  │高素錦│盟  │2 日13時│（現改制為高│撥打李忠豪持用之093654│編號7 │月2日12 時38分│
 │  │李忠豪│    │許      │雄市仁武區）│1244門號聯絡後，於前揭│      │1秒、12時42分8│
 │  │      │    │        │仁雄路大灣國│時地，由李忠豪交付海洛│      │秒譯文（偵一卷│
 │  │      │    │        │中旁        │因1包予曾文盟並收取   │      │第34頁）      │
 │  │      │    │        │            │1000元代價。          │      │              │
 └─┴───┴──┴────┴──────┴───────────┴───┴───────┘
 附表三：譯文
┌─┬────────┬──────────────────────────┬─────┐
│編│電話號碼        │時間；譯文內容                                      │出處/相關 │
│號│                │                                                    │交易編號  │
├─┼────────┼──────────────────────────┼─────┤
│1 │鄧憲盛（【A 】行│【99年12月18日19時18分27秒】                        │偵三卷第  │
│  │動電話號碼      │B：喂！「胖哥」喔！                                 │46頁/附表 │
│  │0000000000）    │A：嗯阿！                                           │二編號16  │
│  │                │B：我「蕃薯仔」...我早上不是有說要拿錢過去給你對不對│          │
│  │陳俊吉（【B 】行│   ！                                               │          │
│  │動電話號碼      │A：嗯！                                             │          │
│  │0000000000）    │B：結果今天越南仔 3、4 個請假所以休息啦！不要緊晚點 │          │
│  │                │   我「大仔」回來之後我會打電話給「阿德」叫他過來拿 │          │
│  │                │   錢。                                             │          │
│  │                │A：好啦，不要緊！                                   │          │
│  │                │B：...我現在博愛路你叫「阿德」先幫我朋友準備一罐「小│          │
│  │                │   罐的」跟剛才的「那個」                           │          │
│  │                │   一樣，我朋友開車載我，我們10分鐘就會到了，一樣是 │          │
│  │                │   「SEVEN 」那裡啦！                               │          │
│  │                │A：喔好！                                           │          │
├─┼────────┼──────────────────────────┼─────┤
│2 │鄧憲盛（【A 】行│【99年12月18日19時19分52秒】                        │偵三卷第  │
│  │動電話號碼      │A ：喂！「蕃薯仔」叫你在跟他準備一罐「小罐的」他在「│46頁/附表 │
│  │0000000000）    │   超商」那裡等你拉！                               │二編號16  │
│  │                │B：現在喔！                                         │          │
│  │陳永得（【B】行 │A：嗯！                                             │          │
│  │動電話號碼      │B：喔！好！                                         │          │
│  │0000000000）    │                                                    │          │
├─┼────────┼──────────────────────────┼─────┤
│3 │鄧憲盛（【A 】行│【99年12月21日14時28分13秒】                        │偵三卷第  │
│  │動電話號碼      │B：喂！「胖哥」喔！                                 │47頁/附表 │
│  │0000000000）    │A：嗯！                                             │二編號17  │
│  │                │B：我「蕃薯仔」啦！我知到你不好啦！我跟你說我這幾天 │          │
│  │陳俊吉（【B 】行│   也沒錢跟你「處理」我乾脆拿我太太一只皮包那是名牌 │          │
│  │動電話號碼      │   的，你拿去看可以向「阿瑞仔」換多少？你在一點給我 │          │
│  │0000000000）    │   就好了。                                         │          │
│  │                │A：看看阿。                                         │          │
│  │                │B：那你叫「阿德」過來我家好嗎？                     │          │
│  │                │A：不穩的事情就不要做！                             │          │
│  │                │B：對方有拿「東西」我也不知道... 等一下             │          │
│  │                │   。你叫「阿德」過來匙先叫他拿一點給我就好了。     │          │
│  │                │A：沒喔！我現在沒有喔！我剩「阿德」那稍             │          │
│  │                │   微而已喔！我等一下要過去「瑞仔」那啦！我等一下， │          │
│  │                │  拿那一只過去問他看看...                           │          │
│  │                │B：老啦！                                           │          │
│  │                │A：若拿有的話，我再叫他拿過去給你啦！多少我會跟你講 │          │
│  │                │   啦....                                           │          │
├─┼────────┼──────────────────────────┼─────┤
│4 │陳永得（【A 】行│【99年9月28日23時36分48秒】                         │偵一卷第  │
│  │動電話號碼      │B：（男）喂！「阿德喔！                             │119頁/附表│
│  │0000000000）    │A：嗯！                                             │二編號2   │
│  │                │B：我跟你準備1支「禮拜六的」。                      │          │
│  │陳俊吉（【B 】行│A：喔！好阿！                                       │          │
│  │動電話號碼      │B：我現在市內，我跑去跟人家討錢啦！我差不多12點就回 │          │
│  │0000000000）    │   來了。                                           │          │
│  │                │A：好啦。                                           │          │
│  │                │B：你準備「 1 支」給我，叫「胖哥」多用一            │          │
│  │                │   點啦！...不要在那樣了，否則下次沒機會了。        │          │
│  │                │A：好好。                                           │          │
├─┼────────┼──────────────────────────┼─────┤
│5 │陳永得（【A 】行│【99年10月11日3時13分25秒】                         │偵一卷第  │
│  │動電話號碼      │B：喂！我打你電話，你都沒接！                       │121頁/附表│
│  │0000000000）    │A：你有打我電話嗎？                                 │二編號8   │
│  │                │B：對阿！沒有打誰的，你幫我拿「 500 塊檳            │          │
│  │陳俊吉（【B 】行│   榔」，過來啦！...你晚上的那一包好像比較少呢？    │          │
│  │動電話號碼      │A：我不知道呢？我跟他們拿的，我不知道呢？           │          │
│  │0000000000）    │B：比上次還少阿...                                  │          │
├─┼────────┼──────────────────────────┼─────┤
│6 │陳永得（【A 】行│【99年11月03日19時24分06秒】                        │偵一卷第  │
│  │動電話號碼      │B：喂！你這包「檳榔」差很多呢？你知道嗎？           │122頁/附表│
│  │0000000000）    │A：差很多？...已經用好的了，差平常時差不多「2泡」啦 │二編號9   │
│  │                │   ！                                               │          │
│  │陳俊吉（【B 】行│B：這個就跟昨天及平常時的差很多了，你聽懂嗎？       │          │
│  │動電話號碼      │A：不可能差多啦...                                  │          │
│  │0000000000）    │B：你吃你「嫂子」的工作，你就要講給你「嫂子」聽，說 │          │
│  │                │   人家在反應了...                                  │          │
│  │                │A：喔！好啦好啦！                                   │          │
├─┼────────┼──────────────────────────┼─────┤
│7 │陳永得（【A 】行│【99年11月05日20時37分30秒】                        │偵一卷第  │
│  │動電話號碼      │B：喂！包「500塊檳榔」過來廟這給我啦！              │117頁/未據│
│  │0000000000）    │A：...差不多還要在一個鐘頭..                        │起訴      │
│  │                │B：... 你不要再用那個那一天少「 2 泡的」阿 ...      │          │
│  │陳俊吉（【B 】行│A：我不知道，你跟「嫂子」講阿！                     │          │
│  │動電話號碼      │B：你跟他反應阿！怎麼我跟他講。                     │          │
│  │0000000000）    │A：好啦！好啦！                                     │          │
├─┼────────┼──────────────────────────┼─────┤
│8 │陳永得（【A 】行│【99年11月07日13時40分57秒】                        │偵一卷第  │
│  │動電話號碼      │B：喂！拿一罐「小罐的」過來給我啦！「500 塊的檳榔」 │117頁/附表│
│  │0000000000）    │   哩！過來我家...                                  │二編號12  │
│  │                │A：現沒有阿...                                      │          │
│  │陳俊吉（【B 】行│B：阿！你「嫂子」那裡也沒有嗎？                     │          │
│  │動電話號碼      │A：沒有！也是沒有阿！                               │          │
│  │0000000000）    │B：你那裡也沒有？                                   │          │
│  │                │A：我在等我朋友過來...                              │          │
│  │                │B：那你先拿2罐「小罐的」過來我家..多久會到....      │          │
│  │                │A：差不多15分...                                    │          │
├─┼────────┼──────────────────────────┼─────┤
│9 │陳永得（【A 】行│【99年12月19日14時22分38秒】                        │偵一卷第  │
│  │動電話號碼      │B：（女）喂！「阿德」喔我是誰你知道嗎？             │105頁/未據│
│  │0000000000）    │A：阿！                                             │起訴      │
│  │                │B：我是「蕃薯仔」他太太啦！                         │          │
│  │陳俊吉太太（【B │A：我知道阿。                                       │          │
│  │】行動電話號碼  │B：你現有法度拿「小罐的」過來。                     │          │
│  │0000000000 ）   │A：在那裡阿！                                       │          │
│  │                │B：在家。我在家阿... 我現在人在難過啦！你先拿過來給 │          │
│  │                │   我，他去拿錢啦！他何時回來我不知道啦...          │          │
│  │                │A：誰阿！                                           │          │
│  │                │B：我先生啦！                                       │          │
│  │                │A：等一下我過去有的收嗎？                           │          │
│  │                │B：他晚上來一定有錢啦！否則我的項鍊還在你那裡，你在 │          │
│  │                │   煩惱什麼啦！..                                   │          │
│  │                │A：我要先回去問一下「胖哥」啦。我們這裡經快要完了...│          │
├─┼────────┼──────────────────────────┼─────┤
│10│陳永得（【A 】行│【99年10月5日19時49分41秒】                         │偵二卷第  │
│  │動電話號碼      │A：你沒有跟他說那都是...                            │49頁/表二 │
│  │0000000000）    │B：他說不要阿！對方不要阿！「東西」都沒有給你動啦。 │編號22    │
│  │                │A：但我「老闆」 現在不在阿！                        │          │
│  │謝宗穎（【B 】行│B：那我要怎麼作主阿！那不都害死我，他說那個都是糖阿 │          │
│  │動電話號碼      │   ..人家也都是內行的...                            │          │
│  │0000000000）    │A：沒有你先等我「老闆」回來...                      │          │
│  │                │B：現在人家就是要拿錢回去...                        │          │
│  │                │A：但我「老闆」就是出去在「處理新的」回來啦！....   │          │
├─┼────────┼──────────────────────────┼─────┤
│11│李忠豪（【A 】行│【99年11月22日20時01分31秒】                        │偵一卷第  │
│  │動電話號碼      │B：喂！跟你「老闆」說讓我欠一次可以嗎？             │25頁/附表 │
│  │0000000000）    │A：我說說看...                                      │二編號37  │
│  │                │B：我明天領錢，看他怎樣講....                       │          │
│  │曾文盟（【B 】行│                                                    │          │
│  │動電話號碼      │                                                    │          │
│  │0000000000）    │                                                    │          │
├─┼────────┼──────────────────────────┼─────┤
│12│陳永得（【A 】行│【99年11月20日18時31分21秒】                        │偵一卷第  │
│  │動電話號碼095511│A：喂！你要回來了嗎？                               │190 頁    │
│  │4284）          │B：（男）怎樣嗎？                                   │          │
│  │                │A：人家要「81」阿！                                 │          │
│  │鄧憲盛（【B】行 │B：「81」喔！                                       │          │
│  │動電話號碼      │A：嗯！                                             │          │
│  │0000000000）    │B：我人要回去了...                                  │          │
├─┼────────┼──────────────────────────┼─────┤
│13│陳永得（【A 】行│【99年11月28日18時32分57秒】                        │偵一卷第  │
│  │動電話號碼095511│B：（女）喂！怎樣？                                 │191 頁    │
│  │4284）          │A：你那裡的「那個」有沒有「半箱半」啦！             │          │
│  │                │B：嗯！有，應該有！                                 │          │
│  │高素錦（【B 】行│A：喔！好好！                                       │          │
│  │動電話號碼      │                                                    │          │
│  │0000000000）    │                                                    │          │
├─┼────────┼──────────────────────────┼─────┤
│14│陳永得（【A 】行│【99年12月04日16時07分09秒】                        │偵一卷第  │
│  │動電話號碼095511│A：喂！                                             │191頁     │
│  │4284）          │B：（女）胖哥叫你將磅剩的拿上來。                   │          │
│  │                │A：什麼東西？                                       │          │
│  │高素錦（【B 】行│B：「那個」剛剛拿下去「那個」...                    │          │
│  │動電話號碼      │A：是錶還是什麼？                                   │          │
│  │0000000000）    │B：剛剛你拿下去磅的「那個」剩下的拿上來...          │          │
└─┴────────┴──────────────────────────┴─────┘
附表四：
┌──┬───────────────┬───────────────┬────────┐
│編號│品名                          │扣案與否                      │沒收與否        │
├──┼───────────────┼───────────────┼────────┤
│1   │電子秤2台                     │已扣案；扣押時間、處所：100年1│沒收            │
│    │                              │月3日17時15分許在高雄市仁武區 │                │
│    │                              │仁光路203巷8號                │                │
├──┼───────────────┼───────────────┼────────┤
│2   │小型包裝袋25個                │已扣案；扣押時間地點同編號1   │沒收            │
├──┼───────────────┼───────────────┼────────┤
│3   │門號0000000000行動電話1支（含 │未扣案                        │沒收            │
│    │SIM卡1張）                    │                              │                │
├──┼───────────────┼───────────────┼────────┤
│4   │門號0000000000之行動電話1支   │未扣案                        │沒收            │
│    │（含SIM卡1張）                │                              │                │
├──┼───────────────┼───────────────┼────────┤
│5   │門號0000000000之行動電話1支（ │已扣案；扣押處所、處所：100年1│沒收            │
│    │含SIM卡1張，序號00000000000000│月3日17時15分許在高雄市仁武區 │                │
│    │1，SONY牌）                   │仁光路203巷8號                │                │
└──┴───────────────┴───────────────┴────────┘